臺灣新北地方法院刑事判決
108年度金訴字第17號
公  訴  人  臺灣新北地方檢察署檢察官
被      告  黃嘉偉



指定辯護人  賴昱任律師（義務辯護）
上列被告因違反銀行法等案件，經檢察官提起公訴（107 年度偵
字第15413 、15353 、19359 、25182 、32797 、34208 、3420
9 號），本院判決如下：
    主  文
黃嘉偉無罪。
　  理  由
一、公訴意旨略以：被告黃嘉偉為國磐資產開發股份有限公司（
    下稱國磐公司，負責人為秦朝添，原址設新北市○○區○○路0 
    段00號24樓，現址設新北市○○區○○路000 號10樓之2 ）叡鼎
    營業處之業務經理（如附表三所示），其依據國磐公司之獎
    金制度，每招募新進業務員（下稱「增員」）1 人，且該被
    增員者於績效評量期間3 個月內個人核實業績到達新臺幣（
    下同）3 萬元者，可領得3,000 元之獎金，業務主任、襄理
    、經理以上之職級均可依據下屬直轄單位之每月業績總額，
    依據業績之多寡領取每月津貼，且知悉國磐公司營業項目為
    不動產開發業等，且除法律另有規定者外，非銀行不得經營
    收受存款業務，亦不得藉收受投資或其他名義，向多數人或
    不特定之人收受款項或吸收資金，並約定或給付與本金顯不
    相當之報酬，竟與秦朝添、李軍德、黃柏淯、黃嘉德、盧玟
    卉、鄭奇恩、林肅諺、賴駿樺、陳志強、賴叡勳、許徨舜、
    廖國棻等（所任國磐公司職務如附表三所示），自民國105 
    年3 月21日國磐公司成立後，共同基於違反上開規定非法吸
    收資金之犯意： ㈠由秦朝添設計「金猴運I 資產管理服務」
    等方案（如附表一所示），由國磐公司以借款名義對不特定
    人吸收資金之方案，約定合約期間1 至3 年不等，每半年給
    付利息，期滿領回借款本金，內容分為A 型、B 型及C 型3 
    種方案，A 型方案投資金額為1 至49萬元，B 型方案投資金
    額為50萬元至79萬元，2 種合約期間均分為1 年、2 年及3 
    年，年息均為7%，C 型方案投資金額為80萬元以上，合約期
    間1 年者，年息8%；合約期間2 年者，年息依續為8%及9%；
    合約期間3 年者，年息依續為8%、9%及10%，債權人除於簽
    訂合約時取得國磐公司開立之臺灣土地銀行南港分行帳戶利
    息支票外，亦有期滿本金之公司本票1 張，及如起訴書附表
    一所示之不動產（如附表二所示）設定借款金額120%抵押權
    之他項權利證明書、他項權利個人部分地籍謄本等作為投資
    的擔保；㈡由李軍德、黃柏淯、黃嘉德、盧玟卉、鄭奇恩、
    林肅諺、賴駿樺、陳志強、賴叡勳、黃嘉偉、許徨舜、廖國
    棻擔任國磐公司各營運處之業務主管（如附表三所示），以
    國磐資產開發網站對不特定民眾宣傳，並負責向不特定民眾
    介紹國磐公司前開借款方案、召募旗下業務人員並進行教育
    訓練、對多數人或不特定人召開說明會，並於106 年8 月28
    日召開記者會，將記者會之過程刊登於網站，宣稱保證還本
    及高投資報酬，並以國磐公司設於臺灣土地銀行板橋分行帳
    號000000000000號帳戶（下稱國磐土銀帳戶）及華泰商業銀
    行大直分行0000000000000 號帳戶（下稱國磐華泰銀帳戶）
    收取借款債權人之借款款項，誘使債權人劉覲銘、范釋文、
    許玳齡等如起訴書附表二之125 人次投入資金，以此方式非
    法經營銀行業務，對多數人或不特定人吸收資金合計7,785 
    萬5,000 元（如附表四所示），因認被告黃嘉偉與共同被告
    秦朝添、李軍德、黃柏淯、黃嘉德、盧玟卉、鄭奇恩、賴駿
    樺、賴叡勳、廖國棻（以上共同被告秦朝添等9 人被訴本案
    涉犯違反銀行法、偽造文書等部分，業經本院先行審結，各
    判處如附表五所示罪刑在案）、林肅諺、陳志強、許徨舜（
    以上共同被告林肅諺等3 人被訴本案共犯違反銀行法部分，
    業經本院先行審結，均諭知無罪在案）等，共犯銀行法第12
    5 條第1 項前段之非法經營銀行業務罪嫌等語。
二、按公訴人認被告黃嘉偉涉有共犯上揭非法經營銀行業務罪嫌
    犯行，無非以其犯罪事實有被告黃嘉偉於偵查中之供述及部
    分自白、共同被告秦朝添、李軍德、黃柏淯、黃嘉德、鄭奇
    恩、盧玟卉、賴駿樺、賴叡勳、廖國棻、林肅諺、陳志強、
    許徨舜於調詢、偵查中之供證、證人黃源興、邱喬玉、呂佳
    禧、潘怡瑞、朱容辰、鐘健二、林政良、曾依平、于崇仁、
    蕭耀煜、劉家豪於調詢、偵查中之證述、證人潘柏辰、劉覲
    銘、范釋文、許玳齡、彭鈺翔於調詢之證述、偵查卷附之國
    磐公司與鐘健二就嘉義房地之買賣契約書、公證書、共同被
    告秦朝添與鐘健二之手機對話訊息內容、共同被告李軍德、
    黃嘉德之通訊軟體對話訊息、國磐公司網頁宣傳資料、宣傳
    DM內容、金猴運I 資產管理服務項目內容、空白金猴運I-C3
    消費借貸契約書、劉覲銘、范釋文與國磐公司簽訂之金猴運
    I-A1消費借貸契約書、許玳齡與國磐公司簽訂之金猴運I-B1
    消費借貸契約書、付息支票、還本保證本票、設定抵押權之
    土地謄本、鄭奇恩國磐公司名片、呂佳禧與秦朝添就高雄左
    營房地借名登記合約書、土地登記申請書、國磐公司臺灣土
    地銀行帳戶大額存提款資料、帳戶基本資料、秦朝添以邱喬
    玉名義購買臺中房地之土地房屋買賣契約書、支票、存款憑
    條、建物謄本、國磐公司業績獎金樹狀圖、主管津貼表、增
    員獎勵辦法、業務支給及獎金項目、菁英計畫財務獎金領取
    要點、陌生拜訪業務資料、起訴書附表一編號1 至6 所示土
    地建物謄本、異動索引、起訴書附表一編號4 淡水土地建照
    申請書、土地建築資料、貸款資料、地籍圖重測結果清冊、
    申請移轉登記、設定抵押權資料、起訴書附表一編號1 永和
    房地、編號2 高雄左營房地、編號3 嘉義房地之申請移轉登
    記、設定抵押權資料、編號6 臺中房地申請移轉登記資料、
    編號5 高雄三民房地土地登記申請書、土地、建物所有權買
    賣移轉契約書、所有權狀、抵押權設定契約書、國磐公司之
    臺灣土地銀行板橋分行、南港分行、華泰銀行大直分行、陽
    信銀行基隆分行、臺中市第二信用合作社五權分社、等存款
    、支票存款帳戶基本資料、交易明細、扣案之附表六編號14
    之ACER筆電、附表十三編號30之秦朝添黑色LENOVO筆電電磁
    紀錄光碟、國磐公司合約資料明細、各月份薪佣總表等資料
    光碟等可資佐證為其論據。惟訊據被告黃嘉偉堅決否認有上
    揭共犯非法經營銀行業務罪嫌犯行，辯稱：國磐公司經偵查
    後，小資金猴運部分不起訴，金猴運部分平均年息8.5%，平
    均月息0.7%，且用本票、不動產雙擔保品跟客戶成立借貸關
    係，有明確的法律依據，不知檢方所指稱違反銀行法第29之
    1 條第2 項向不特定多數人吸收資金，與第3 項給付與本金
    顯不相當之報酬或利息等明確法律依據為何；高等法院暨所
    屬法院99年刑事座談類刑事提案決議乙說當中，有明確的指
    出利息給付者只要依照標準再調高3%才足以吸引多數不特定
    人投資，然而國磐公司金猴運方案是依票據法法定利息6%再
    加2.5%，又最高法院92年度台上字第7051號判決指出一般民
    間借貸月利息為2 分至2 分4 ，為眾所皆知之事，該案被告
    給付利息月息未達2 分，客觀上並無較一般之利息有特殊之
    超額，且中央銀行公布至103 年為止，民間借貸的利息月息
    是2.15％到2.18％，國磐公司的月息0.7%是最高法院上開判決
    合法利息3 分之1 以下，而且有不動產作為第二擔保品，所
    以國磐公司並沒有向不特定人吸引投資；又檢方指稱國磐公
    司經營銀行收受存款的業務，但銀行存款業務的客戶與銀行
    是消費寄託的關係，而國磐公司與客戶是消費借貸關係，顯
    有不同，所以檢方指稱國磐公司違反銀行法應屬無據等語。
    其辯護人亦為其辯護稱：按依歷來實務見解可知，行為人是
    否該當銀行法「給付與本金顯不相當之報酬等」要件，須檢
    視當地之經濟狀況，依金融機構間平均定期儲蓄存款利率或
    民間互助會之利率，較之一般債務之利息，顯有特殊之超額
    者，始足當之，而參酌臺灣之銀行依法得收取年利率15% 之
    高額信用卡循環利息、民法第205 條規定年利率20% 內仍認
    為有請求權、民間借款多在月息2 至3 分左右，即年利率24
    %至36%等經濟現況以觀，被告黃嘉偉與共同被告秦朝添等人
    所對外招攬金猴運資產管理服務方案，給付年息不過7%至10
    % ，遠低於上開利率計算模式、法定週年利率及民間利率，
    顯未有特殊超額之情事，自難認定被告黃嘉偉有給付與本金
    顯不相當之報酬而非法經營銀行業務之犯行；又被告黃嘉偉
    雖掛名處經理，實際上也只是同案被告賴叡勳招攬而加入其
    轄下協助處理事務性事項之受僱員工，其並無實際參與國磐
    公司商品規劃及設計的相關過程，也不清楚國磐公司獲利的
    模式，且因公司相關借貸都另有借據，提供不動產擔保品，
    所以客觀上跟一般吸金詐騙案明顯有所不同，也令被告黃嘉
    偉難以分辨，加上公司方面特意提供法律專業人士的宣傳照
    片，還有胡原龍律師的這些說明等等，被告黃嘉偉才因此信
    任相關的借貸方案是合法投資的商品，因而信任法律專業人
    士的說明，認為沒有違法性的疑慮，就此部分應該也有刑法
    第16條減輕或免除其刑的適用；本件被告黃嘉偉確實係因信
    任相關的產品為合法的投資商品，所以自己參與投資及推介
    給朋友，絕對不是出於非法吸金的犯意，被告黃嘉偉跟主嫌
    之間絕對沒有非法吸金的犯意聯絡跟行為分擔，以被告黃嘉
    偉的學識、社會經驗也無從知悉借貸方案違法性的可能性，
    所以本件被告黃嘉偉欠缺違法性的認識，請鈞院審酌此部分
    各項情狀，就被告黃嘉偉此部分所涉，諭知被告黃嘉偉無罪
    之判決，如鈞院仍認被告黃嘉偉構成銀行法非法吸金罪嫌，
    也懇請鈞院審酌上述各項情狀，准予依照刑法第31條第1 項
    、第59條情輕法重之規定給予從輕量刑，並給予緩刑之宣告
    等語。
三、按犯罪事實應依證據認定之，無證據不得認定其犯罪事實，
    刑事訴訟法第154 條第2 項定有明文。而所謂證據，係指足
    以證明被告確有犯罪行為之積極證據而言，該項證據須適於
    為被告犯罪之證明者，始得採為斷罪之資料（參照最高法院
    69年臺上字第4913號判決要旨）。又按認定犯罪事實所憑之
    證據，必須達於一般人均可得確信其為真實之程度，而無合
    理之懷疑存在時，始得據為被告有罪之認定，倘若犯罪事實
    之證明尚未達此一程度，仍有合理之懷疑存在，則應為被告
    有利之推定，仍不能遽為被告有罪之判斷，此亦為刑事訴訟
    法第154 條犯罪事實應依證據認定之證據裁判原則，及因保
    障被告人權無罪推定原則之所在（參見最高法院76年度臺上
    字第4986號、91年度臺上字第39號等刑事判決意旨）。經查
    ：
　  ㈠共同被告秦朝添有於105 年3 月起至107 年5 月17日止間
      ，於設立國磐公司後，設計如附表一「金猴運I 資產管理
      服務」、附表一之一「小資金猴運資產管理服務」等投資
      方案，以類儲蓄超額擔保借貸金融服務投資不動產理財之
      名義，約定給付予借貸投資本金如附表一、一之一所示利
      息，且於簽約時取得國磐公司簽發之臺灣土地銀行南港分
      行帳戶利息支票、期滿償還本金之公司本票及以如附表二
      之一所示之不動產設定借款金額120%抵押權等作為投資擔
      保，並招攬業務人員於105年4 月起至107 年5 月21日止
      間，以保險業務行銷模式，且經由新聞媒體、網路，對外
      宣傳招攬如附表四之一、四之二所示等參加上開金猴運、
      小資金猴運等借貸投資會員，借貸投資如附表四之一、四
      之二所示金額等事實，業據共同被告秦朝添供認屬實，並
      經被告黃嘉偉、共同被告李軍德、黃柏淯、黃嘉德、盧玟
      卉、鄭奇恩、賴駿樺、賴叡勳、廖國棻、林肅諺、陳志強
      、許徨舜、邱喬玉、證人黃源興、鄭有妡、林政良、歐陽
      子弘、洪薪祐、劉覲銘、范釋文、許玳齡、曾依平、于崇
      仁、蕭耀煜、潘柏辰、朱容辰、告訴人戴容宸、洪暉堯、
      卓朝川、吳昊軒、吳佳琪、廖俊達等分別於本案、移送併
      案之調詢、警詢、偵訊及本院審理時供證、證述及指訴明
      確，復有卷附之國磐公司登記資料、網站網頁資料、國磐
      公司網路新聞報導資料、金猴運Ⅰ資產管理服務項目、小
      資金猴運資產管理服務項目等借貸投資方案資料、金猴運
      Ⅰ-A1 消費借貸契約書（會員劉覲銘、范釋文、許玳齡）
      、金猴運Ⅰ-C3 消費借貸契約書、國磐公司金猴運、小資
      金猴運Q ＆A 資料、國磐資產履約保證申請書、如附表二
      之一編號1 至8 所示永和房地、高雄左營房地、高雄三民
      房地、臺中房地、嘉義房地、淡水土地、桃園中壢房地、
      桃園平鎮房地等土地建物查詢資料、異動索引查詢資料、
      嘉義房地設定抵押權人名冊、國磐公司華泰銀行帳戶開戶
      資料、交易明細、國磐公司之臺灣土地銀行板橋分行帳戶
      交易明細、國磐公司制度、佣金、獎勵制度資料、佣獎總
      表、國磐公司延攬業務人員特別專案資料、業務人員105 
      年9 月至107 年3 月所得資料、業務承攬所得表、國磐公
      司招攬會員名單資料、履約程序說明書面參考資料、合約
      製作SOP 書面資料、雲起營業處人員名片、電話資料、國
      磐公司獎金制度資料、法務部調查局新北市調查處107 年
      5 月17日搜索、扣押筆錄、扣押物品目錄表、告訴人洪暉
      堯提出之如附表二之一編號5 所示嘉義房地登記謄本、庭
      譽不動產估價師聯合事務所勘估嘉義房地之不動產估價報
      告書、告訴人戴容宸提出之如附表二之一編號4 所示臺中
      房地登記謄本、國磐公司借貸案暫付款合約、國磐公司10
      6 年8 月31日之50萬元本票、他項權利證明書、106 年7 
      月18日國磐公司金猴運Ⅰ-B1 消費借貸契約書、告訴人卓
      朝川提出之106 年8 月2 日金猴運I-C1消費借貸契約書、
      國磐公司106 年8 月7 日之100 萬元本票、卓朝川106 年
      8 月7 日之100 萬元郵政跨行匯款申請書、臺中市中正地
      政事務所106 年8 月14日他項權利證明書、臺中說明會錄
      音檔譯文節錄、告訴人黃上華提出之華南銀行106 年10月
      19日匯款申請書、嘉義市地政事務所106 年10月12日他項
      權利證明書、106 年9 月28日金猴運I-C1消費借貸契約書
      、107 年5 月2 日金猴運I-A1消費借貸契約書、告訴人吳
      昊軒提出之106 年7 月28日金猴運I-B1消費借貸契約書、
      國磐公司106 年8 月18日之50萬元本票、臺中市中正地政
      事務所106 年8 月14日他項權利證明書、告訴人吳佳琪提
      出之107年3 月5 日金猴運I-A1消費借貸契約書、告訴人
      廖俊達提出之106 年8 月14日金猴運I-A1消費借貸契約書
      、告訴人于崇仁提出之105年11月30日匯款200 萬元之郵
      政跨行匯款申請書、匯款明細、其與其妻陳雅琪帳戶存摺
      明細、高雄市三民區土地他項權利證明書、證人許玳齡提
      出之國磐公司簽發支付許玳齡之50萬元償還本金本票1 張
      、臺灣土地銀行1 萬7,500元利息支票2 張、附表二之一
      編號6 淡水土地設定最高限額抵押權之他項權利證明書、
      土地登記謄本、朱容辰之105 年11月4 日國磐公司小資金
      猴運分期約定借款契約書及相關資料、扣案如附表六至十
      三所示之金猴運契約書、小資金猴運契約書、白昇儫消費
      暨抵押擔保契約書、投資人印章、電腦主機、筆電（含其
      內業務檔案資料）、國磐公司本票、業務員分組名單、內
      部文件資料、庭譽不動產估價文件資料、土地登記申請書
      等文件、會員名冊等、承攬契約書、扣繳憑單檢核表、薪
      佣總表、實際債權餘額證明、內部管理專案系統說明、辦
      公室租賃契約書、桌機資料光碟（內含員工、會員資料）
      、客戶資料、人事資料表、行政資料、獎金新舊制資料、
      廣告文宣、業務簽到表、說明會文宣、電話行銷專案契約
      書、後勤訓練簡報資料、行銷電話資料、說明會簽到表、
      舉辦說明會場地費、借貸案暫付款合約、獎金制度文件、
      聰明理財新選擇DM、小資金猴運3000型借款服務DM、國磐
      公司公告資料、簽約流程表、教戰手冊、業務推廣資料、
      名片、賴駿樺USB 隨身碟（內含有國磐業務APP 操作說明
      、國磐會員APP 操作說明、後勤管理訓練科製作之「金猴
      運/小資金猴運借貸服務與適法性」「社會知名度」資料
      、2016、00000000金猴運、小資金猴運Q＆A、黃嘉德講授
      之「國磐資產開發股份有限公司（AMC ）介紹：穩定獲利
      之關鍵」「本公司所有業務同仁收入順序：⒈地產開發⒉銷
      售（小資）金猴運」資料、李軍德講授之「抵押權及本票
      的效力」資料、黃柏淯講授之「服務項目說明」「銷售循
      環」資料、盧玟卉講授之「業務體系制度及獎勵計畫說明
      」資料、廖國棻講授之「國磐介紹銷售」資料、歐陽子弘
      講授之「客戶簽約流程說明」資料、馮亮文講授「如何消
      受小資金猴運」資料、總繳100 萬型比較表、保險六年小
      額分期型比較表、國磐公司DM、中區辦公室業務襄理呂羿
      賢製作之宣傳單、簽約流程資料、107 年1 月24日國磐高
      雄區會議紀錄、國磐會計長黃源興群組發文擷圖、國磐公
      司會計長黃源興製作之林政良106 年3 月當月業務所得明
      細、國磐公司會計長黃源興106 年7 月3 日業務單位之新
      登錄文件及客戶資料表公告＜含人事資料查核表、承攬業
      務員基本資料、繳交資料黏貼表、承攬契約書、客戶資料
      表＞、中區TWP團隊夥伴資料、106 年6 月22日中區TWP 處
      經理會議記錄、國磐公司展望2017新商機網頁宣傳資料、
      中區開會打卡資料、團隊體系表、106 年5 月16日開訓紀
      錄筆記）、國磐公司獎金資料、訓練資料、國磐公司2016
      金猴運、小資金猴運Q＆A、簽約流程表、客戶資料表、簽
      收回條、107 年3 月9 日調整金猴運Ⅰ之服務內容公告、1
      07 年3 月13日國磐總業字00000000之補充說明公告、銷
      售技巧等文件資料、叡鼎會議紀錄、國磐公司儲蓄方案問
      卷調查表、107 小資金（6000）3 月份合約簽收表、晉升
      考核及獎金制度表、邱喬玉教授國磐公司銷售訓練講義資
      料、國磐資產業務APP 流程圖、總 管理後台流程圖、國
      磐公司介紹講義資料、增員計畫書等可資佐證，上開事實
      首堪認定屬實。
　　㈡被告黃嘉偉及其辯護人雖辯稱及辯護上開意旨云云，指稱
      國磐公司上開金猴運、小資金猴運借貸投資方案，約定給
      付利息並無顯不相當之情，且有超額不動產抵押擔保，並
      無違反銀行法非法吸金之犯行。但查：
　　　⒈按除法律另有規定者外，非銀行不得經營收受存款；又
        以借款、收受投資、使加入為股東或其他名義，向多數
        人或不特定之人收受款項或吸收資金，而約定或給付與
        本金顯不相當之紅利、利息、股息或其他報酬者，以收
        受存款論，銀行法第29條第1 項、第29條之1 分別定有
        明文。違反前揭規定者，應依同法第125條第1 項處罰
        。而銀行法第29條之1 規定，其立法理由係因社會上地
        下投資公司係利用借款、收受投資、使加入為股東等名
        義，大量吸收社會資金，以遂行其收受存款之實，而經
        營其登記範圍以外之業務；為保障社會投資大眾之權益
        ，及有效維護經濟金融秩序，實有將此種脫法收受存款
        行為擬制規定為收受存款之必要；又違法吸收資金之公
        司，吸收資金之名義不一，因此除例示最常見之「借款
        」、「收受投資」、「使加入為股東」等名義之情形外
        ，並以「其他名義」作概括規定，以期週全；又違法吸
        收資金之公司，所以能蔓延滋長，乃在於行為人與投資
        人約定或給付與本金顯不相當之紅利、股息、利息或其
        他報酬，併予規定為要件之一，以期適用明確。又銀行
        法第125 條之立法目的，乃以金融服務業務之運作攸關
        國家金融市場秩序及全體國民之權益，為安定金融市場
        與保護客戶及投資人權益，特以法律將銀行設定為許可
        行業，未得許可證照不得營業，並嚴懲地下金融行為，
        而銀行法第29條之1 「以收受存款論」之規定，屬於立
        法上之補充解釋，乃在禁止行為人另立名目規避銀行法
        第29條不得收受存款之禁止規定，製造與收受存款相同
        之風險，是於定義銀行法第29條之1 之與本金顯不相當
        時，自不應逸脫上開法律規範之意旨。是其所謂「與本
        金顯不相當之紅利、利息、股息或其他報酬」，自應參
        酌當時之經濟、社會狀況及一般金融機構關於存款之利
        率水準，視其是否有顯著之超額，足使違法吸金行為滋
        長以為判定，並不以民法對於最高利率之限制或其他法
        定利率規定，或以刑法上重利之觀念，作為認定銀行法
        上與本金顯不相當之標準。若參酌當時、當地之經濟及
        社會狀況，如行為人向多數人或不特定人收受款項或資
        金，並約定交付款項或資金之人能取回本金，且約定或
        給付之紅利、利息、股息或報酬，高於一般銀行定期存
        款或定期儲蓄存款之利率，即能使多數人或不特定人受
        該行為人提供之優厚於上開利率之紅利、利息、股息或
        報酬所吸引，而容易交付款項或資金予該非銀行之行為
        人，即應認是顯不相當之行為。而上開所稱不特定多數
        人或不特定人，乃特定多數人之對稱，係指不具有特定
        對象，可得隨時增加者之謂，故銀行法第125 條關於處
        罰非銀行不得經營準收受存款業務之規定，祇須行為人
        係向不特定多數人收受款項或資金而合於上開要件且繼
        續反覆為之者，即足當之。
　　　⒉準此，本件共同被告秦朝添所設計之國磐公司如附表一
        、一之一所示金猴運、小資金猴運等借貸投資方案，招
        攬客戶加入會員，將款項以借款名義交其投資，簽發利
        息支票、與投資借款等額之本票持交借款人，並設定超
        額120%不動產抵押權擔保借款投資債務，且約定借款投
        資期滿後可拿回本金，並約定詳如附表一、一之一所載
        金猴運方案7%至10%、小資金猴運方案4.3%至5.18%年息
        ，均已明顯高過國內合法金融機構在本件案發時即105 
        年3 月至107 年5 月間，眾所周知公告之1 至3 年期定
        存、定儲年利率僅約為1.035％至1.205％達數倍之多，此
        有臺灣銀行、土地銀行、合作金庫、第一銀行、華南銀
        行、彰化銀行等存放款利率歷史資料表可稽，已足使社
        會大眾難以抗拒而輕忽低估風險之程度，而借貸交付資
        金予被告秦朝添經營之非銀行之國磐公司，顯有使社會
        大眾受此保本及優厚利率所吸引，而將其款項借貸交其
        投資之意，已該當與本金顯不相當之利息之情形，且其
        此招攬借貸投資業務行為期間自105 年4 月間起至107 
        年5 月間止，亦足認確有反覆繼續從事準收受存款之行
        為。從而，共同被告秦朝添經營國磐公司以此借款投資
        為名營業，向多數人或不特定之人收受款項、吸收資金
        ，約定屆期返還本金，並給付與本金顯不相當之利息，
        已違反銀行法第29條第1 項、第29條之1 非銀行不得經
        營收受存款業務之規定甚明。
　　　⒊被告黃嘉偉及其辯護人雖答辯稱上開意旨云云。然其等
　　　　以國磐公司上開金猴運、小資金猴運等借貸投資方案約
        定利息，與一般民間借貸、合會約定利息、民法法定利
        率、最高利率限制、票據法法定補充利率相較為低，持
        為無顯不相當之合法依據，揆諸前揭銀行法立法意旨及
        說明尚有未洽，且各脫法地下金融行為，其收受款項或
        吸收資金，是否合於「約定或給付與本金顯不相當之紅
        利、利息、股息或其他報酬」要件，而視為銀行經營之
        收受存款業務，未經特許不得經營，應視其違法吸金個
        案，依當時之經濟、社會狀況及一般金融機構關於存款
        之利率水準，是否有顯著超額而足使多數或不特定人交
        付款項，遂行其違法吸金之實，而危害社會投資大眾之
        權益，破壞經濟金融秩序以為判定，尚難以與上開不同
        民間經濟行為、法律不同規範目的訂定之利率相較，而
        為上揭銀行法規範脫法地下金融行為利息等報酬相當與
        否之判定依據。再者，觀諸國磐公司登記主要營業項目
        為不動產開發，然依共同被告秦朝添自陳國磐公司之行
        政、營業部門均係支援從事對外招攬上開金猴運、小資
        金猴運等借貸投資業務，僅有其一人有權負責就對外招
        攬吸收取得之借貸資金支配使用，操作國磐公司不動產
        開發業務，衡酌上情，其經營國磐公司顯有利用借款、
        收受投資等名義，大量吸收社會資金，以遂行其收受存
        款之實，而經營其登記範圍以外之業務之事實，難謂其
        無藉此脫法收受存款行為，而為違反銀行法非法吸金之
        犯罪事實。綜上所述，堪認共同被告秦朝添經營之國磐
        公司，以上開金猴運、小資金猴運等借貸投資方案，設
        立業務單位對外行銷招攬借貸投資人，收受款項，藉以
        吸收資金，籌募其投資不動產開發牟利，而有違反銀行
        法從事準收受存款業務非法吸金之犯罪事實，事證明確
        。
　　　⒋是被告黃嘉偉及其辯護人上開答辯、辯護意旨所指稱國
        磐公司上開金猴運、小資金猴運等借貸投資方案，不合
        銀行法「向多數人或不特定之人收受款項或吸收資金，
        而約定或給付與本金顯不相當之紅利、利息、股息或其
        他報酬者」規定之準收受存款業務要件，無違反銀行法
        非法吸金規定云云，此依上開論述說明理由，被告黃嘉
        偉及其辯護人此部分抗辯，顯不足採。
　  ㈢然依如附表三所示被告黃嘉偉任職情形，核諸共同被告秦
      朝添、賴叡勳分別於調詢、偵訊及審理時供證上開被告黃
      嘉偉於國磐公司任職事務，可見被告黃嘉偉係賴叡勳招攬
      於其中區叡鼎營業處其下之業務經理，僅屬該叡鼎營業處
      內之次級主管，非屬可參與國磐公司業務執行決策重要主
      管層級，對於其他營業處營業情形無從知悉，再衡諸其任
      職期間約10個月，觀諸如附表四之一、四之二所示其直接
      招攬之業務甚少，可見其亦難完全瞭解國磐公司全部吸收
      資金業務規模，是尚難認其為國磐公司業務執行之重要核
      心成員，而與負責人秦朝添有上開違反銀行法非法吸金之
      犯意聯絡可言。
  　㈣綜上所述，衡酌被告黃嘉偉僅屬單一營業處之次級業務主
      管，均係承其上屬營業處經理陳轉國磐公司指示，承辦執
      行業務，難窺國磐公司整體營業規模，自難認有非法吸金
      之認識，而與共同被告秦朝添及其他處經理級被告等有上
      開違反銀行法非法吸金之犯意聯絡，是被告黃嘉偉尚難確
      認其有共犯違反銀行法非法吸金之犯行，此外復查無其他
      積極證據足認被告黃嘉偉確有上揭犯行，是揆諸上揭說明
      ，本件不能證明被告黃嘉偉犯罪，自應為無罪判決之諭知
      。
據上論斷，應依刑事訴訟法第301 條第1 項，判決如主文。
本案經檢察官賴建如、蔡逸品、蔡妍蓁偵查起訴、移送併辦，由
檢察官高智美、顏汝羽、丁維志、陳漢章到庭執行職務。
中　　華　　民　　國　　111 　年　　2 　　月　　25　　日
                刑事第七庭  審判長法　官  彭  全  曄
　　　　　　　　
　　                              法  官　劉  思  吟　　
　　　　　　　　
　　　　　　　　                  法  官  白  承  育　　
以上正本證明與原本無異
如不服本判決應於收受送達後20日內向本院提出上訴書狀，並應
敘述具體理由；其未敘述上訴理由者，應於上訴期間屆滿後20日
內向本院補提理由書（均須按他造當事人之人數附繕本）「切勿
逕送上級法院」
                                  書記官  陳  宥  伶
中　　華　　民　　國　　111 　年　　2 　　月　　25　　日
附表一：金猴運Ⅰ資產管理服務項目
服務方案 借款金額(新臺幣) 簽約年期 約定年息 及領息次數 擔保品項 備                    註 A型 1～49萬元 1～3年 7％ （每半年3.5％/次） 全額支票/合約 ①107.03.09起借款金額更    改為10～49萬元。 B型 50～79萬元 1～3年 7％ （每半年3.5％/次） 1.公司本票 2.合約 3.120％不動產抵押權  C型 80萬元以上 1年 8％ （每半年4％/次）     2年 第一年8％ （每半年4％/次）      第二年9％ （每半年4.5％/次）     3年 第一年8％ （每半年4％/次）      第二年9％ （每半年4.5％/次）      第二年10％ （每半年5％/次）   本金領回方式 A型 本金支票存入客戶帳戶，於合約到期日自動兌現。     B＆C型 客戶匯款前即先行設定120 ％不動產抵押權作為保障客戶的擔保品；期滿時公司將本金歸還至客戶指定帳戶，並取回公司本票及合約作廢。    利息給付方式  皆於履約完畢後，開立支票一次給付。    

附表一之一：小資金猴運（金猴運Ⅰ特別版）資產管理服務項目
服務方案 及期間 約定年息及類型 每期應繳金額(新臺幣) (最後一期) 給息時間及金額 利息總和及報酬率 擔保品項 及本金領回 備                       註 3,000型 30萬元 100個月 (8年4個月) 4.3％ 月繳 3,000元 (3,000元) 第 60個月  7,872元 第 72個月 10,968元 第 84個月 14,064元 第 96個月 17,160元 第100個月  4,236元 54,300元  18.1％ 1.合約 2.繳款金額達   36,000元，    即設定價值   360,000 元   不動產抵押    權最高保障    比率1000％    超額擔保 3.合約到期後   ，解除抵押    設定，本金    30萬元匯入    客戶帳戶    4.7％ 半年繳 17,820元 (11,880元) 第 60個月  8,586元 第 72個月 11,970元 第 84個月 15,354元 第 96個月 18,738元 第100個月  4,580元 62,228元  20.9％  每期應繳金額 ＝每期借款金額－   預收利息1 ％（180 元）  （最後一期預收利息120元）  5.18％ 年繳 34,920元 (11,640元) 第 60個月  9,029元 第 72個月 12,759元 第 84個月 16,488元 第 96個月 19,000元 第100個月  6,037元 72,313元  24.8％  每期應繳金額 ＝每期借款金額－   預收利息3 ％（1080元）  （最後一期預收利息360元） 6,000型 30萬元 50個月 (8年4個月) 4.3％ 月繳 6,000元 (6,000元) 第 36個月  9,552元 第 48個月 15,744元 第 50個月  2,129元 27,425元  9.1％ 1.合約 2.繳款金額達    36,000元，  　即設定價值 　360,000 元 　不動產抵押  　權最高保障  　比率1000％  　超額擔保 3.合約到期後 　，解除抵押  　設定，本金  　30萬元匯入  　客戶帳戶   4.7％ 半年繳 35,640元 (11,880元) 第 36個月 10,404元 第 48個月 17,172元 第 50個月  2,230元  32,806元  11％  每期應繳金額 ＝每期借款金額－   預收利息1 ％（360 元） （最後一期預收利息120元）  5.18％ 年繳 69,840元 (11,640元) 第 36個月 10,599元 第 48個月 18,057元 第 50個月  2,230元 39,886元  13.7％  每期應繳金額 ＝每期借款金額－   預收利息3 ％（2160元） （最後一期預收利息360元） 

附表二：起訴書附表一

附表二之一：設定抵押之不動產
編號 設定抵押之不動產 簡稱 登記 所有權人 備                        註 01 ①土地：新北市○○區○○段000地號 ②建物：新北市○○區○○段0000○號 （門牌：新北市○○區○○路000號10樓之2） 永和房地 國磐公司 ①99.05.11買賣，登記所有人邱喬玉 ②104.02.05買賣，登記所有人劉家豪（邱    喬玉保險客戶，借名登記） ③104.02.09以劉家豪名義，向新光銀行永 　和分行貸款，房貸345萬元，信貸200萬 　元。 ④104.12出租予黃源興 ⑤105.12.09贈與，登記所有人國磐公司 ⑥108.03.14變更登記為國磐公司址 02 ①土地：高雄市○○區○○段000地號 ②建物：高雄市○○區○○段0000○號 （門牌：高雄市○○區○○○路000號7樓之1） 高雄左營房地 國磐公司 ①99.05.07買賣，登記所有人邱喬玉 ②104.05.18買賣，登記所有人呂佳禧（黃    柏淯之妻，借名登記） ③以呂佳禧名義，向新光銀行內湖分行貸款 　，房貸420萬元，信貸70萬元。 ④107.03.26買賣，登記所有人國磐公司 ⑤供作國磐公司員工宿舍使用 03 ①土地：高雄市○○區○○段000000地號 ②建物：高雄市○○區○○段00000○號 （門牌：高雄市○○區○○○路00號26樓之2） 高雄三民房地 邱喬玉 ①105.09.27買賣登記（向洪游秀美購買） ②該址登記有負責人秦朝添之「國碇企業    有限公司」 ③供作叡鼎營業處高雄辦公室使用 04 ①土地：臺中市○區○○段00000○000000地號 ②建物：臺中市○區○○段0000○號 （門牌：臺中市○區○○路0段00號16樓之1至16          樓之3、16樓之5至16樓之8） 臺中房地 邱喬玉 ①105.12.14買賣登記（以2000萬元向江三    力購買） ②105.12.14設定有債權人臺灣土地銀行之    最高限額抵押權2184萬元。 ③供作臺中營業處辦公室使用 05 ①土地：嘉義市○○○段0000○0000地號 ②建物：嘉義市○○○段0000○0000○號 （門牌：嘉義市○區○○路000號12樓之1、之2） 嘉義房地 國磐公司 ①106.09.30買賣登記（向立碁國際開發有    限公司購買，價金858萬元） ②107.05.01售予鐘健二（Eric），價金17    50萬元，未辦理登記。 ③該址12樓之1登記有負責人秦朝添之「國    興水產實業社」，12樓之2登記有負責人   秦朝添之「有鮮大海水產實業社」。 ④供作樂富營業處嘉義辦公室使用 06 ①土地：新北市○○區○○段000○000○000○         000○000地號 淡水土地 國磐公司 ①106.11.20買賣登記（向九峰建設有限公    司購買） 07 ①土地：桃園市○○區○○○○段0000地號 ②建物：桃園市○○區○○○○段00000○號 （門牌：桃園市○○區○○街0號5樓之5） 桃園中壢房地 李軍德 ①李軍德因與秦朝添借貸關係，而提供該房 　地供國磐公司設定抵押 08 ①土地：桃園市○鎮區○○段000○00000地號 ②建物：桃園市○鎮區○○段0000○號 （門牌：桃園市○鎮區○○路0段000號14樓之1） 桃園平鎮房地 張祺珈 ①秦朝添友人 ②國磐公司設立時，出任監察人，至106.11 　.14變更登記 

附表三：國磐公司人員組織
姓名 職稱 任職期間 轄下人員 備                      註 秦朝添 董事長兼總經理 105.03~ 司機兼助理： 潘怡瑞（Terry，LINE稱「Be Courag e」）、 張銘賢（小野） ①LINE暱稱「Michael 哥」、  「beautifulmind 」 黃源興 會計長 105.03~ 助理： 李孟儒（106.07~107.04） 劉原亨（107.04~） ①新北板橋合約中心：新北市○    ○區○○路0 段00號24樓（國    磐公司登記地址） ②106.01.23任國磐公司董事 ③稽核、合約管理、履約、土地    設定、開立本票、發放薪資獎    金、雜支支付 邱喬玉 業務長 105.03~ 助理： 鄭有妡（Yuki） ①任職三商美邦人壽經理，   106.01.23 任國磐公司董事 ②LINE暱稱「Jenny 小白」 ③鄭有妡係盧玟卉大學同學，由 　盧玟卉介紹進入國磐公司擔任 　行政工作，於國磐公司記者會 　後離職 ④邱喬玉案發後，已於108.01.11 　與秦朝添離婚 王海濤 顧問兼發言人 106.08.28～  ①其後未實際到任 ②所涉本件共犯違反銀行法部分 　，另經檢察官偵查後，以107 　年度偵字第15413、15353、342 　08、34209號不起訴處分確定在 　案　 李軍德 北區叡德營業處經理 105.03～ 107.01 業務經理：歐陽子弘、邱循仁 業務主任：馮亮文 業務員： 林政良、張鶴齡、陳品瑞、李至偉、 劉晉奇、卓朝川、黃盛澤、蔡宜臻、 黃馳清、陳良全、許育端、蔡囧橘、 曾聖恩、黃煥文   ①辦公室：新北市○○區○○路    000 號7 樓之4 ②籌設國磐公司營業辦公室之規   劃，上址中和辦公室由其籌設   ，任職期間亦有講授有關不動    產抵押權、房貸、土地貸款等   相關課程、籌設國磐公司官網   ，另負責其營業處教育 訓練、   增員及銷售等事務。 ③李軍德曾於106 年間向秦朝添    借款，而提供其所有桃園市○    ○區○○街0號5樓，供國磐公    司設定抵押。 ④LINE暱稱「Alex Lee」 黃柏淯 北區龍曜營業處經理 105.03～ 106.12 業務專員：于崇仁 業務員： 吳憶如、鄭郁涵、黃佳雯 ①辦公室同上中和址 ②邱喬玉前三商美邦人壽同事 ③LINE暱稱「黃董 柏ㄩˋ」 黃嘉德 北區龍驊營業處業務主任、 經理 105.04～ 105.08～ 107.01.11～  ①辦公室同上中和址 ②兼任後勤管理訓練科主管（成   員有黃嘉偉、廖瑩臻、陳宜桂    ） ③黃柏淯之雙園國中同事，由黃    柏淯招攬加入 盧玟卉 兼職業務員 北區欣展營業處經理 105.09～ 105.12～ 106.12 業務員： 紀詠涵、林志鴻、盧俊瑋、王新智 ①辦公室同上中和址 ②原任職三商美邦人壽，由秦朝    添招攬加入 鄭奇恩 北區雲起營業處經理 105.11～ 106.10～ 107.05 業務經理：林肅諺、謝其峻 業務主任：楊善淳、陳韋仲、賴雨群 業務專員：陳彥同、趙羽禪、邱靜儀 業務員： 趙健廷、江家誼、吳佩璇、張嘉芬、 吳百翔、陳逸昌、趙羽婷、陳孳平、 高嘉晉、洪于修、胡鈺琪、吳玉馨、 林昱安 ①辦公室：同上中和址（後遷至    新北市○○區○○路0段000號    12樓之5） ②原任職南山人壽，盧玟卉友人 ③由盧玟卉招攬加入 ④LINE暱稱「Emmanuel」 林肅諺 北區雲起營業處業務經理 106.07～ 107.05  ①原任職信義房屋，綽號「納豆     」 ②由鄭奇恩招攬加入 ③107.05.11國磐公司公告代理雲 　起營業處經理鄭奇恩 賴駿樺 中區樂富營業處專員（龍驊）、經理  106.05～ 106.07～ 107.05 業務員： 林政良、許育端、韓佳容、潘柏辰、 張翠珊  ①臺中辦公室：臺中市○區○○    路0段00號16樓 ②由黃嘉德招攬加入，原任職富 　邦人壽 ③LINE暱稱「駿樺Lai」 ④負責中區投資商品銷售開發、   業務人員教育訓練、行政庶務 劉芮伶 中區樂富營業處經理 106.07～ 107.05  ①臺中辦公室同上 ②LINE暱稱「Bobi Rui」，賴駿    樺之妻 ③兼任臺中營業處行政人員 陳志強 樂富嘉義辦公室業務員、 業務經理  106.09～ 106.12～ 107.05 業務員： 韓佳容、張延溢、陳榮昌、陳其照、 徐國豪、張閔堯 行政人員：陳宜桂 ①嘉義辦公室：嘉義市○區○○    路000號12樓 ②由賴駿樺招攬加入 ③原任職富邦人壽 賴叡勳 中區叡鼎營業處經理 106.07～ 107.05 業務經理：黃嘉偉 業務主任：蔡勝哲 業務員： 郭令成、周怡婷、賴思瑞、王敬叡、 陳冠廷、洪祥倫、李念迪、趙芷儀、 李佳倫、黃品喆、魏俊鴻、李健琳、 陳泉宇、李羿炘、李政德、賴信如、 賴建廷、黃煥文、鄭莉娟、陳正輝、 徐志遠、林昕樺、林怡君、鄭丞良、 林汎儒、廖峻賢 ①臺中辦公室同上 ②由賴駿樺招攬加入 ③LINE暱稱「Rich Lai」 黃嘉偉 中區叡鼎營業處業務經理 106.07～ 107.05  ①由賴叡勳招攬加入 許徨舜 叡鼎高雄辦公室 業務員 業務主任  106.10～ 107.02～04 業務專員：林韋竹 業務員： 嚴偉元、林昕樺、李政億、林定逸、 林怡君、嚴偉元、葉恩慈、潘民青（ 已死亡） 行政人員：秦嘉杉（106.08~） ①高雄辦公室：高雄市○○區○    ○○路00號26樓之2 ②由大學同學蔡勝哲招攬加入 ③許徨舜自己招攬之業務員係潘民青、嚴偉元、林韋竹 廖國棻 中區創富營業處經理 106.07～ 107.05 業務主任：林恩竹 業務員： 洪薪祐、廖瑩臻、詹易璁、劉保辰、 陳育嘉、許鐸耀、陳姵琪、吳昊軒、 吳濬程、蔡小冰、黃保誠、黃冠維、 張家峻、耿鈺涵、洪柏松、高敏裕、 黃清馳、陳良全、蔡宜臻、張銘賢 ①臺中辦公室同上 ②由賴駿樺招攬加入 ③LINE暱稱「廖棻棻」 董嘉惠 中區嘉蕙營業處經理 106.04～11   劉清松 中區清松營業處經理 106.10   

附表四：起訴書附表二


附表四之一：金猴運Ⅰ資產管理服務方案會員
編號 會員姓名 合約種類 簽約日期 借 款 金 額（新臺幣） 借款期間 利息 匯款日期 匯款帳戶 設定抵押不動產、擔保金額 招攬營業處業務單位 備          註   01 葉思敏 金猴運I-A1 105.08.15       10萬元 105.08.15~ 106.08.16 年息7% 105.08.10 土地銀行板橋分行  國磐總公司 秦朝添 ①原起訴書附表二   02 葉思敏 金猴運I-A1 106.01.23       20萬元 106.01.23~ 107.01.24 年息7% 106.01.23 土地銀行板橋分行  國磐總公司 秦朝添    03 曾依平 金猴運I-C3 107.03.26       80萬元 107.03.26~ 110.03.27 年息 8~10% 107.03.26 華泰銀行大直分行 淡水土地 96萬元 國磐總公司 秦朝添 ①原起訴書附表二   、107年偵字314   17號併辦意旨書   附表 ②秦朝添妻邱喬玉   之同學、保險客   戶   04 陳冠文 金猴運I-A1 107.04.25       10萬元 107.04.24~ 107.10.25 年息7%    國磐總公司 秦朝添   小    計       120萬元          05 王金治 金猴運I-A1 105.08.15       33萬元 105.08.15~ 106.08.16 年息7% 105.08.15 土地銀行板橋分行  叡德 李軍德 ①原起訴書附表二 ②李軍德鄰居   06 王金治 金猴運I-A1 106.08.16       26萬元 106.08.16~ 107.08.17 年息7% 106.08.16 華泰銀行大直分行  叡德 李軍德 ①原起訴書附表二   07 郭正喜 金猴運I-B1 105.11.23       50萬元 105.11.23~ 106.11.24 年息7% 105.11.25 土地銀行板橋分行 高雄三民房地 60萬元 叡德 李軍德 ①原起訴書附表二 ②李軍德友人   08 劉奕辰 金猴運I-C3 105.12.14       80萬元 105.12.14~ 108.12.15 年息 8~10% 105.12.14 土地銀行板橋分行 高雄三民房地 96萬元 叡德 李軍德 ①原起訴書附表二 ②李軍德友人   09 張佩琪 金猴運I-B1106.02.07       50萬元 106.03.02~ 107.03.03 年息7% 106.03.02 土地銀行板橋分行 高雄三民房地 60萬元 叡德 李軍德 張鶴齡 ①原起訴書附表二   10 李惠緣 金猴運I-C1 106.03.03      100萬元 106.03.03~ 107.03.04 年息8% 106.03.03 土地銀行板橋分行 永和房地 120萬元 叡德 李軍德 林政良 ①原起訴書附表二 ②林政良以其母李   惠緣名義參加   11 陳俞瑄 金猴運I-A1 106.03.15       10萬元 106.03.15~ 107.03.16 年息7% 106.03.15 土地銀行板橋分行 高雄三民房地 12萬元 叡德 李軍德 林政良 ①原起訴書附表二 ②林政良妻之妹   12 陳怡儒 金猴運I-C1 106.03.27      100萬元 106.03.27~ 107.03.28 年息8% 106.03.27 土地銀行板橋分行 臺中房地 120萬元 叡德 李軍德 林政良 ①原起訴書附表二 ②林政良妻之姐   13 張維湑 金猴運I-C1 106.04.11      400萬元 106.04.11~ 107.04.12 年息8% 106.04.11 土地銀行板橋分行 臺中房地 480萬元 叡德 李軍德 林政良 ①原起訴書附表二 ②林政良友人   14 張維湑 金猴運I-C1 106.04.11       80萬元 106.04.11~ 107.04.12 年息8% 106.04.11 土地銀行板橋分行 永和房地 96萬元 叡德 李軍德 林政良 ①原起訴書附表二   15 張維湑 金猴運I-C1 106.07.13       80萬元 106.07.13~ 107.07.14 年息8% 106.07.13 華泰銀行大直分行 高雄三民 房地 96萬元 叡德 李軍德 林政良 卓朝川 ①原起訴書附表二   16 黃碧春 金猴運I-C1 106.04.14       80萬元 106.04.14~ 107.04.15 年息8% 106.04.14 土地銀行板橋分行 臺中房地 96萬元 叡德 李軍德 張鶴齡 ①原起訴書附表二   17 劉覲銘 金猴運I-A1 106.05.19       30萬元 106.05.31~ 107.06.01 年息 7 ％ 106.05.31 土地銀行板橋分行  叡德 李軍德 張鶴齡 ①原起訴書附表二 ②張鶴齡軍中同事   18 范釋文 金猴運I-A1 106.06.06       30萬元 106.06.06~ 107.06.07 年息 7 ％ 106.06.06 土地銀行板橋分行  叡德 李軍德 張鶴齡 ①原起訴書附表二 ②劉覲銘軍中學弟   19 陳河明 金猴運I-C1 106.06.19      150萬元 106.06.19~ 107.06.20 年息8% 106.06.19 土地銀行板橋分行 永和房地 180萬元 叡德 李軍德 林政良 ①原起訴書附表二 ②林政良岳父   20 張鶴齡 金猴運I-B1 106.07.19       57萬元 106.07.19~ 107.07.20 年息7% 106.07.19 華泰銀行大直分行 臺中房地 68萬4000 元 叡德 李軍德 張鶴齡 ①原起訴書附表二 ②李軍德同學、國   磐員工   21 卓朝川 金猴運I-C1 106.08.02      100萬元 106.08.07~ 107.08.08 年息8% 106.08.07 華泰銀行大直分行 臺中房地 120萬元 叡德 李軍德 林政良 卓朝川 ①原起訴書附表二   、109年偵字247   25號移送併辦意   旨書附表編號1 ②國磐員工   22 許育端 金猴運I-B1 106.08.08       50萬元 106.08.09~ 107.08.10 年息7% 106.08.09 華泰銀行大直分行 高雄三民 房地 60萬元 叡德 李軍德 林政良 許育端 ①原起訴書附表二 ②國磐員工   23 廖俊達 金猴運I-A1 106.08.14       10萬元 106.08.14~ 107.08.15 年息7% 106.08.14 華泰銀行大直分行  叡德 李軍德 歐陽子弘 ①原起訴書附表二   24 蔡政亮 金猴運I-B1 106.09.04       50萬元 106.08.31~ 107.09.01 年息7% 106.08.29106.08.31 華泰銀行大直分行 嘉義房地 60萬元 叡德 李軍德 林政良 卓朝川 ①原起訴書附表二   25 徐昆德 金猴運I-B1 106.08.29       50萬元 106.09.29~ 107.09.29 年息7% 106.09.29 華泰銀行大直分行 嘉義房地 60萬元 叡德 李軍德 林政良 卓朝川 ①原起訴書附表二  小    計      1616萬元          26 黃嘉德 金猴運I-C3 105.04.27      200萬元 105.04.26~ 108.04.27 年息 8~10% 105.04.26  嘉義房地 240萬元 龍曜 黃柏淯 黃嘉德 ①原起訴書附表二 ②國磐員工   27 蕭耀煜 金猴運I-C1 105.05.03      300萬元 105.05.03~ 106.05.02 年息8% 105.05.03  高雄左營 房地 360萬元 龍曜 黃柏淯 鄭郁涵 ①原起訴書附表二 ②黃柏淯同事、鄭   郁涵之夫 ③黃柏淯招攬，以   蕭耀煜妻鄭郁涵   掛名業務，退佣   及業務獎金   28 蕭耀煜 金猴運I-C1 106.05.03      300萬元 106.05.03~ 107.05.02 年息8% 106.05.03  高雄左營 房地 360萬元 龍曜 黃柏淯 ①原起訴書附表二 ②換約續借，黃柏   淯退佣及業務獎   金   29 陳家慶 金猴運I-C3 105.08.10      100萬元 105.08.10~ 108.08.11 年息 8~10% 105.08.10 土地銀行板橋分行 臺中房地 120萬元 龍曜 黃柏淯 吳憶如 ①原起訴書附表二   30 葉滿菊 金猴運I-B1 105.08.18       50萬元 105.08.18~ 106.08.19 年息7% 105.08.18 土地銀行板橋分行 桃園平鎮 房地 60萬元 龍曜 黃柏淯 黃嘉德 ①原起訴書附表二 ②黃嘉德之母   31 黃麗楨 金猴運I-C1 105.09.30       80萬元 105.09.30~ 106.10.01 年息8% 105.09.30  高雄三民 房地 96萬元 龍曜 黃柏淯 黃嘉德 ①原起訴書附表二 ②黃嘉德之姐   32 陳雅琪 金猴運I-C3 105.11.30      230萬元 105.11.30~ 108.12.01 年息 8~10% 105.11.30 土地銀行板橋分行 高雄三民 房地 276萬元 龍曜 黃柏淯 于崇仁 ①原起訴書附表二 　、新北地檢110 　年偵字10969號 　、110年偵字412 　10號等移送併辦 ②于崇仁之妻   33 于崇仁 金猴運I-C3 105.11.30      200萬元 105.11.30~ 108.12.01 年息 8~10% 105.11.30 土地銀行板橋分行 高雄三民 房地 240萬元 龍曜 黃柏淯 于崇仁 ①原起訴書附表二   、新北地檢110   年偵字10969號   、110年偵字412   10號等移送併辦 ②國磐員工   34 葉斯禮 金猴運I-C3 106.01.04      100萬元 106.01.04~ 109.01.15 年息 8~10% 106.01.04 土地銀行板橋分行 高雄左營 房地 120萬元 龍曜 黃柏淯 黃嘉德 ①原起訴書附表二 ②黃嘉德表哥   35 張庭嘉 金猴運I-B1 106.02.15       50萬元 106.02.14~ 107.02.15 年息7% 106.02.14 土地銀行板橋分行 高雄三民 房地 60萬元 龍曜 黃柏淯 ①原起訴書附表二 ②黃柏淯友人   36 吳文華 金猴運I-B1 106.04.14       50萬元 106.04.14~ 107.04.15 年息7% 106.04.14 土地銀行板橋分行 臺中房地 60萬元 龍曜 黃柏淯 吳憶如 ①原起訴書附表二   37 謝孟璇 金猴運I-C1 106.04.25      100萬元 106.04.25~ 107.04.26 年息8% 106.04.25 土地銀行板橋分行 永和房地 120萬元 龍曜 黃柏淯 黃嘉德 ①原起訴書附表二 ②黃嘉德表妹   38 黃育涵 金猴運I-C1 106.05.22      225萬元 106.05.22~ 107.05.23 年息8% 106.05.22 土地銀行板橋分行 高雄三民 房地 270萬元 龍曜 黃柏淯 ①原起訴書附表二 ②黃柏淯之妹   39 吳憶如 金猴運I-C1 106.05.05      100萬元 106.05.23~ 107.05.24 年息8% 106.05.24 土地銀行板橋分行 高雄三民 房地 120萬元 龍曜 黃柏淯 吳憶如 ①原起訴書附表二 ②國磐員工  小    計      2085萬元          40 林志鴻 金猴運I-C3 105.11.21       80萬元 105.12.09~ 108.12.10 年息 8~10% 105.12.09 土地銀行板橋分行 桃園中壢 房地 96萬元 欣展 盧玟卉 林志鴻 ①原起訴書附表二 ②國磐員工   41 盧俊瑋 金猴運I-A1 105.12.30       20萬元 106.01.04~ 107.01.05 年息7% 105.12.30 土地銀行板橋分行  欣展 盧玟卉 盧俊瑋 ①原起訴書附表二 ②盧玟卉之兄、國   磐員工   42 戴麗惠 金猴運I-C1 106.03.24       80萬元 106.03.24~ 107.03.25 年息8% 106.03.24 土地銀行板橋分行 高雄三民 房地 96萬元 欣展 盧玟卉 ①原起訴書附表二 ②盧玟卉三商美邦   人壽客戶   43 王新智 金猴運I-A1 106.03.31       20萬元 106.03.31~ 107.04.01 年息7% 106.03.31 土地銀行板橋分行  欣展 盧玟卉 王新智 ①原起訴書附表二 ②國磐員工  小    計       200萬元          44 戴文倉 金猴運I-C1 106.07.12      200萬元 106.08.08~ 107.08.09 年息8% 106.08.08 華泰銀行大直分行 高雄三民 房地 240萬元 雲起 鄭奇恩 趙健廷 ①原起訴書附表二   45 謝其原 金猴運I-C1 106.07.31       80萬元 106.07.31~ 107.08.01 年息8% 106.07.31 華泰銀行大直分行 臺中房地 96萬元 雲起 鄭奇恩 謝其峻 ①原起訴書附表二   46 馮安平 金猴運I-C1 106.11.16      100萬元 106.12.06~ 107.12.07 年息8% 106.12.06 華泰銀行大直分行 淡水土地 120萬元 雲起 鄭奇恩 江家誼 ①原起訴書附表二   、107年偵字314   17號併辦意旨書   附表   47 許喬雯 金猴運I-C1 106.12.26       80萬元 106.12.26~ 107.12.27 年息8% 106.12.26 華泰銀行大直分行 淡水土地 96萬元 雲起 鄭奇恩 林肅諺 賴雨群 ①原起訴書附表二   、107年偵字314   17號併辦意旨書   附表   48 吳芳岑 金猴運I-C1 107.01.04      130萬元 107.01.08~ 108.01.09 年息8% 107.01.04107.01.08 華泰銀行大直分行 淡水土地 156萬元 雲起 鄭奇恩 林肅諺 賴雨群 ①原起訴書附表二   、107年偵字314   17號併辦意旨書   附表   49 許婷靜 金猴運I-C1 107.01.13       80萬元 107.01.05~ 108.01.06 年息8% 107.01.05 華泰銀行大直分行 淡水土地 96萬元 雲起 鄭奇恩 賴雨群 張嘉芬 ①原起訴書附表二   、107年偵字314   17號併辦意旨書   附表   50 張嘉芬 金猴運I-B1 107.01.30       50萬元 107.01.30~ 108.01.31 年息7% 107.01.30 華泰銀行大直分行 淡水土地 60萬元 雲起 鄭奇恩 賴雨群 張嘉芬 ①原起訴書附表二   、107年偵字314   17號併辦意旨書   附表 ②國磐員工   51 許玳齡 金猴運I-B1 107.02.13       50萬元 107.02.13~ 108.02.14 年息7％ 107.02.13 華泰銀行大直分行 淡水土地 60萬元 雲起 鄭奇恩 林肅諺 賴雨群 ①原起訴書附表二   、107年偵字314   17號併辦意旨書   附表 ②賴雨群友人   52 吳百翔 金猴運I-B1 107.02.23       50萬元 107.02.23~ 108.02.24 年息7% 107.02.23 華泰銀行大直分行 淡水土地 60萬元 雲起 鄭奇恩 賴雨群 吳百翔 ①原起訴書附表二   、107年偵字314   17號併辦意旨書   附表 ②國磐員工   53 林郁如 金猴運I-B1 107.02.24       55萬元 107.02.26~ 108.02.27 年息7％ 107.02.26 華泰銀行大直分行 淡水土地 66萬元 雲起 鄭奇恩 林肅諺 ①原起訴書附表二   、107年偵字314   17號併辦意旨書   附表 ②林肅諺借名   54 陳逸昌 金猴運I-B1 107.03.06       57萬元 107.03.20~ 108.03.21 年息7% 107.03.20 華泰銀行大直分行 淡水土地 68萬4000 元 雲起 鄭奇恩 林肅諺 賴雨群 陳逸昌 ①原起訴書附表二   、107年偵字314   17號併辦意旨書   附表 ②國磐員工  小    計       932萬元          55 吳佳琪 金猴運I-A1 107.03.05       20萬元 107.03.07~ 108.03.08 年息7% 107.03.07 華泰銀行大直分行  樂富 賴駿樺 林政良 ①原起訴書附表二   、109年偵字247   25號移送併辦意   旨書附表編號3 ②林政良友人   56 陳怡儒 金猴運I-C1 107.03.28      100萬元 107.03.28~ 108.03.29 年息8% 107.03.28  臺中房地 120萬元 樂富 賴駿樺 林政良 ①原起訴書附表二   57 陳俞瑄 金猴運I-A1 107.04.09       10萬元 107.04.09~ 108.04.10 年息7% 107.04.09 華泰銀行大直分行  樂富 賴駿樺 林政良 ①原起訴書附表二   58 潘柏辰 金猴運I-C1 107.04.11      200萬元 107.04.24~ 108.04.25 年息8% 107.04.24 華泰銀行大直分行 淡水土地 240萬元 樂富 賴駿樺 潘柏辰 ①原起訴書附表二   、107年偵字314   17號併辦意旨書   附表 ②原任職三商美邦   人壽，主管為邱   喬玉，之後為國   兼職員工  小    計       330萬元          59 陳碧蓉 金猴運I-C1 106.10.27      100萬元 106.11.30~ 107.12.01 年息8% 106.11.30 華泰銀行大直分行 淡水土地 120萬元 樂富嘉義 賴駿樺 陳志強 ①原起訴書附表二   、107年偵字314   17號併辦意旨書   附表 ②陳志強富邦人壽   客戶   60 連郁姍 金猴運I-A1 106.12.12       20萬元 106.12.12~ 107.12.13 年息7% 106.12.12 華泰銀行大直分行  樂富嘉義 賴駿樺 陳志強 韓佳容 ①原起訴書附表二   61 連郁姍 金猴運I-A1 107.01.31        5萬元 107.01.31~ 108.02.01 年息7% 107.01.31 華泰銀行大直分行  樂富嘉義 賴駿樺 陳志強 韓佳容 ①原起訴書附表二   62 韓佳盈 金猴運I-A1 106.12.20       20萬元 106.12.20~ 107.12.21 年息7% 106.12.20 華泰銀行大直分行  樂富嘉義 賴駿樺 陳志強 韓佳容 ①原起訴書附表二   63 陳志強 金猴運I-B1 106.12.27       50萬元 106.12.27~ 107.12.28 年息7% 106.12.27 華泰銀行大直分行 淡水土地 60萬元 樂富嘉義 賴駿樺 陳志強 ①原起訴書附表二   、107年偵字314   17號併辦意旨書   附表 ②國磐員工   64 楊文雅 金猴運I-C1 107.01.04      100萬元 107.01.05~ 108.01.06 年息8% 107.01.05 華泰銀行大直分行 淡水土地 120萬元 樂富嘉義 賴駿樺 陳志強 ①原起訴書附表二   、107年偵字314   17號併辦意旨書   附表 ②陳志強女友阿姨   65 林佐霖 金猴運I-A1 107.03.01       20萬元 107.03.02~ 108.03.03 年息7% 107.03.02 華泰銀行大直分行  樂富嘉義 賴駿樺 陳志強 陳榮昌 ①原起訴書附表二   66 林良擐 金猴運I-B1 107.02.26       50萬元 107.03.20~ 108.03.21 年息7% 107.03.20 華泰銀行大直分行 淡水土地 60萬元 樂富嘉義 賴駿樺 陳志強 ①原起訴書附表二   、107年偵字314   17號併辦意旨書   附表 ②陳志強同事   67 羅志彣 金猴運I-A1 107.03.05        1萬元 107.03.05~ 108.03.06 年息7% 107.03.05 華泰銀行大直分行  樂富嘉義 賴駿樺 陳志強 陳榮昌 ①原起訴書附表二   68 陳立奇 金猴運I-B1 107.03.26       50萬元 107.04.17~ 108.04.18 年息7% 107.04.17 華泰銀行大直分行 淡水土地 60萬元 樂富嘉義 賴駿樺 陳志強 ①原起訴書附表二   、107年偵字314   17號併辦意旨書   附表 ②陳志強友人   69 張閔堯 金猴運I-C1 107.04.19       80萬元 107.05.04~ 108.05.05 年息8% 107.05.04 華泰銀行大直分行 淡水土地 96萬元 樂富嘉義 賴駿樺 陳志強 ①原起訴書附表二   、107年偵字314   17號併辦意旨書   附表 ②陳志強同事、國   磐員工  小    計       496萬元          70 戴容宸 金猴運I-B1 106.07.18       50萬元 106.08.31~ 107.09.01 年息7% 106.08.31 華泰銀行大直分行 臺中房地 60萬元 叡鼎 賴叡勳 黃嘉偉 黃品喆 ①原起訴書附表二 ②黃品喆同學黃暄   祺之母   71 劉颯勝 金猴運I-A1 106.08.29       20萬元 106.08.31~ 107.09.01 年息7% 106.08.31 華泰銀行大直分行  叡鼎 賴叡勳 ①原起訴書附表二 ②賴叡勳之髮型設   計師   72 洪暉堯 金猴運I-B1 106.09.13       50萬元 106.09.22~ 107.09.23 年息7％ 106.09.22 華泰銀行大直分行 嘉義房地 60萬元 叡鼎 賴叡勳 黃嘉偉 黃品喆 ①原起訴書附表二 ②黃品喆同學   73 陳淑貞 金猴運I-C1 106.08.25      100萬元 106.10.16~ 107.10.17 年息8% 106.10.16 華泰銀行大直分行 嘉義房地 120萬元 叡鼎 賴叡勳 黃嘉偉 魏俊鴻 ①原起訴書附表二   74 陳淑貞 金猴運I-B1 106.12.14       50萬元 106.12.14~ 107.12.15 年息7% 106.12.14 華泰銀行大直分行 淡水土地 60萬元 叡鼎 賴叡勳 黃嘉偉 魏俊鴻 ①原起訴書附表二   、107年偵字314   17號併辦意旨書   附表   75 賴叡勳 金猴運I-C1 106.09.28       90萬元 106.10.17~ 107.10.18 年息8% 106.10.17 華泰銀行大直分行 嘉義房地 108萬元 叡鼎 賴叡勳 ①原起訴書附表二 ②國磐員工   76 呂麗玲 金猴運I-B1 106.08.07       50萬元 106.10.18~ 107.10.19 年息7% 106.10.18 華泰銀行大直分行 嘉義房地 60萬元 叡鼎 賴叡勳 黃嘉偉 李倢琳 ①原起訴書附表二   77 黃進良 金猴運I-C1 106.09.11       80萬元 106.10.19~ 107.10.20 年息8% 106.10.19 華泰銀行大直分行 嘉義房地 96萬元 叡鼎 賴叡勳 黃嘉偉 ①原起訴書附表二   78 莊含笑 金猴運I-B1 106.10.11       50萬元 106.11.13~ 107.11.14 年息7% 106.11.13 華泰銀行大直分行 嘉義房地 60萬元 叡鼎 賴叡勳 黃嘉偉 陳泉宇 ①原起訴書附表二   79 潘玟靜 金猴運I-A1 106.11.15     1萬5千元 106.11.15~ 107.11.16 年息7% 106.11.15   叡鼎 賴叡勳 黃嘉偉 潘民青 ①原起訴書附表二   80 陳綉霞 金猴運I-A1 106.11.20       10萬元 106.11.20~ 107.11.21 年息7% 106.11.20 華泰銀行大直分行  叡鼎 賴叡勳 黃嘉偉 潘民青 ①原起訴書附表二   81 張秀月 金猴運I-A1 106.11.30       20萬元 106.11.30~ 107.12.01 年息7% 106.11.30 華泰銀行大直分行  叡鼎 賴叡勳 黃嘉偉 潘民青 ①原起訴書附表二   82 黃泓旗 金猴運I-A1 106.12.29        5萬元 106.12.29~ 107.12.30 年息7% 106.12.29 華泰銀行大直分行  叡鼎 賴叡勳 黃嘉偉 潘民青 ①原起訴書附表二   83 蔡勝哲 金猴運I-A1 107.01.02       11萬元 107.01.02~ 108.01.03 年息7% 107.01.02 華泰銀行大直分行  叡鼎 賴叡勳 黃嘉偉 蔡勝哲 ①原起訴書附表二 ②國磐員工   84 白昌宗 金猴運I-A1 107.01.29        3萬元 107.01.29~ 108.01.30 年息7% 107.01.29   叡鼎 賴叡勳 黃嘉偉 嚴偉元 ①原起訴書附表二   85 白昌宗 金猴運I-A1        3萬元 107.03.05~ 108.03.06 年息7% 107.03.05   叡鼎 賴叡勳 黃嘉偉 嚴偉元 ①原起訴書附表二   86 蘇培雯 金猴運I-A1 107.01.29        2萬元 107.01.30~ 108.01.31 年息7% 107.01.30 華泰銀行大直分行  叡鼎 賴叡勳 黃嘉偉 嚴偉元 ①原起訴書附表二   87 陳佑菖 金猴運I-A1 107.03.07       10萬元 107.03.07~ 108.03.07 年息7% 107.03.07 華泰銀行大直分行  叡鼎 賴叡勳 黃嘉偉 魏俊鴻 ①原起訴書附表二   88 林敬原 金猴運I-A1 107.03.22       10萬元 107.03.22~ 108.03.23 年息7% 107.03.22 華泰銀行大直分行  叡鼎 賴叡勳 黃嘉偉 陳泉宇 ①原起訴書附表二   89 李羿炘 金猴運I-A1 107.03.23        5萬元 107.03.23~ 108.03.24 年息7% 107.03.23   叡鼎 賴叡勳 蔡勝哲 李羿炘 ①原起訴書附表二 ②國磐員工   90 王麗英 金猴運I-A1 107.03       30萬元 107.03.28~ 108.03.29 年息7% 107.03.28 華泰銀行大直分行  叡鼎 賴叡勳 黃嘉偉 李政德 ①原起訴書附表二   91 余沐泉 金猴運I-A1 107.04.30       10萬元 107.04.30~ 108.05.01 年息7% 107.04.30 華泰銀行大直分行  叡鼎 賴叡勳 黃嘉偉 賴信如 ①原起訴書附表二   92 蕭信易 金猴運I-C1 107.04       80萬元 107.05.17~ 108.05.18 年息8% 107.05.17 華泰銀行大直分行 淡水土地 96萬元 叡鼎 賴叡勳 黃嘉偉 ①原起訴書附表二   、107年偵字314   17號併辦意旨書   附表 ②國磐員工  小    計    740萬5千元          93 李祥 金猴運I-A1       10萬元 107.04.20~ 108.04.21 年息7% 107.04.20   叡鼎高雄 賴叡勳 許徨舜 ①原起訴書附表二   94 王偉哲 金猴運I-A1       10萬元 107.04.24~ 108.04.25 年息7% 107.04.24   叡鼎高雄 賴叡勳 許徨舜 ①原起訴書附表二  小    計        20萬元          95 廖國棻 金猴運I-B1 106.08.02       50萬元 106.08.02~ 107.08.03 年息7% 106.08.02 華泰銀行大直分行 臺中房地 60萬元 創富 廖國棻 洪薪祐 ①原起訴書附表二 ②國磐員工   96 廖述義 金猴運I-C1 106.07.23      200萬元 106.08.17~ 107.08.18 年息8% 106.08.17 華泰銀行大直分行 臺中房地 240萬元 創富 廖國棻 洪薪祐 ①原起訴書附表二 ②廖國棻之父 ③洪薪祐為廖國棻   前男友   97 吳昊軒 金猴運I-B1 106.07.28       50萬元 106.08.18~ 107.08.19 年息7% 106.08.18 華泰銀行大直分行 臺中房地 60萬元 創富 廖國棻 洪薪祐 ①原起訴書附表二   、109年偵字247   25號移送併辦意   旨書附表編號2 ②洪薪祐同事、國   磐員工   98 廖彥婷 金猴運I-A1 106.09.28       20萬元 106.10.05~ 107.10.06 年息7% 106.10.05 華泰銀行大直分行  創富 廖國棻 洪薪祐 ①原起訴書附表二   99 陳姵琪 金猴運I-C1 106.08.09      150萬元 106.10.17~ 107.10.18 年息8% 106.10.17 華泰銀行大直分行 嘉義房地 180萬元 創富 廖國棻 洪薪祐 ①原起訴書附表二 ②廖國棻友人、國   磐員工  100 許雯茹 金猴運I-B1 106.09.11       50萬元 106.10.18~ 107.10.09 年息7% 106.10.18 華泰銀行大直分行 嘉義房地 60萬元 創富 廖國棻 許鐸耀 ①原起訴書附表二 ②廖國棻保險客戶  101 黃上華 金猴運I-C1 106.09.28      100萬元 106.10.19~ 107.10.20 年息8% 106.10.19 華泰銀行大直分行 嘉義房地 120萬元 創富 廖國棻 洪薪祐 ①原起訴書附表二   、109年偵字247   25號移送併辦意   旨書附表編號5 ②洪薪祐之母  102 黃上華 金猴運I-A1 107.05.02       20萬元 107.05.02~ 108.05.03 年息7% 107.05.02 華泰銀行大直分行  創富 廖國棻 洪薪祐 ①原起訴書附表二   、109年偵字247   25號移送併辦意   旨書附表編號5  103 王奐仁 金猴運I-B1 106.09.03       50萬元 106.10.20~ 107.10.21 年息7% 106.10.20 華泰銀行大直分行 嘉義房地 60萬元 創富 廖國棻 洪薪祐 ①原起訴書附表二  104 劉景葳 金猴運I-A1 106.11.28       10萬元 106.11.28~ 107.11.29 年息7% 106.11.28 華泰銀行大直分行  創富 廖國棻 洪薪祐 林恩竹 ①原起訴書附表二  105 葉汝玫 金猴運I-A1 106.12.13        7萬元 106.12.13~ 107.12.14 年息7% 106.12.13 華泰銀行大直分行  創富 廖國棻 洪薪祐 林恩竹 ①原起訴書附表二  106 林玉晴 金猴運I-A1 106.12.14       10萬元 106.12.14~ 107.12.15 年息7% 106.12.14 華泰銀行大直分行  創富 廖國棻 洪薪祐 林恩竹 ①原起訴書附表二  107 張雅然 金猴運I-B1 106.12.14       50萬元 106.12.14~ 107.12.15 年息7% 106.12.14 華泰銀行大直分行 淡水土地 60萬元 創富 廖國棻 洪薪祐 ①原起訴書附表二   、107年偵字314   17號併辦意旨書   附表 ②廖國棻友人  108 陳冠志 金猴運I-A1 107.01.05       10萬元 107.01.05~ 108.01.06 年息7% 107.01.05   創富 廖國棻 洪薪祐 ①原起訴書附表二 ②洪薪祐同事  109 高泊瑜 金猴運I-A1 107.01.18        1萬元 107.01.18~ 108.01.19 年息7% 107.01.18   創富 廖國棻 黃家輝 耿鈺涵 ①原起訴書附表二  110 陳冠宇 金猴運I-A1 107.02.09       12萬元 107.02.09~ 108.02.10 年息7% 107.02.09 華泰銀行大直分行  創富 廖國棻 洪薪祐 林恩竹 ①原起訴書附表二 ②國磐員工  111 蘇士煒 金猴運I-B1 107.02.09       50萬元 107.02.09~ 108.02.10 年息7% 107.02.09 華泰銀行大直分行 淡水土地 60萬元 創富 廖國棻 ①原起訴書附表二   、107年偵字314   17號併辦意旨書   附表 ②賴孟琳男友  112 賴孟琳 金猴運I-A1 107.02.09       20萬元 107.02.09~ 108.02.10 年息7% 107.02.09 華泰銀行大直分行  創富 廖國棻 ①原起訴書附表二 ②廖國棻同學  113 詹芳勢 金猴運I-B1 107.02.13       50萬元 107.02.13~ 108.02.14 年息7% 107.02.13 華泰銀行大直分行 淡水土地 60萬元 創富 廖國棻 廖瑩臻 詹易璁 ①原起訴書附表二   、107年偵字314   17號併辦意旨書   附表  114 葉勝豐 金猴運I-B1 107.03.05       50萬元 107.03.05~ 108.03.06 年息7% 107.03.05 華泰銀行大直分行 淡水土地 60萬元 創富 廖國棻 ①原起訴書附表二   、107年偵字314   17號併辦意旨書   附表 ②廖國棻同學祖父  115 陳佳祺 金猴運I-B1 107.03.06       50萬元 107.03.06~ 108.03.07 年息7% 107.03.06 華泰銀行大直分行 淡水土地 60萬元 創富 廖國棻 廖瑩臻 陳育嘉 ①原起訴書附表二   、107年偵字314   17號併辦意旨書   附表  116 陳崧銘 金猴運I-A1 107.03.15        8萬元 107.03.15~ 108.03.16 年息7% 107.03.15 華泰銀行大直分行 淡水土地 36萬元 創富 廖國棻 ①原起訴書附表二  117 黃慧珍 金猴運I-A1 107.03.20       20萬元 107.03.20~ 108.03.21 年息7% 107.03.20 華泰銀行大直分行  創富 廖國棻 廖瑩臻 詹易璁 ①原起訴書附表二  118 黃金扇 金猴運I-A1 107.03.22       20萬元 107.03.22~ 108.03.23 年息7% 107.03.22 華泰銀行大直分行  創富 廖國棻 詹易璁 ①原起訴書附表二  119 洪柏松 金猴運I-A1 107.03.27       40萬元 107.03.27~ 108.03.28 年息7% 107.03.29 華泰銀行大直分行  創富 廖國棻 詹易璁 洪柏松 ①原起訴書附表二 ②國磐員工  120 高敏裕 金猴運I-B1 107.03.16       50萬元 107.04.10~ 108.04.11 年息7% 107.04.10 華泰銀行大直分行 淡水土地 60萬元 創富 廖國棻 高敏裕 ①原起訴書附表二   、107年偵字314   17號併辦意旨書   附表 ②國磐員工  121 蔡佳妤 金猴運I-A1 108.03        6萬元 107.04.11~ 108.04.12 年息7% 107.04.11  嘉義房地 36萬元 創富 廖國棻 ①原起訴書附表二 ②廖國棻同事主管  122 謝俊仲 金猴運I-A1 107.04.13       10萬元 107.04.13~ 108.04.14 年息7% 107.04.13   創富 廖國棻 ①原起訴書附表二 ②廖國棻同事攝影   師  123 潘詩羽 金猴運I-A1 107.04       30萬元 107.04.18~ 108.04.19 年息7% 107.04.18 華泰銀行大直分行  創富 廖國棻 林恩竹 ①原起訴書附表二  124 廖唯辰 金猴運I-A1 107.04        7萬元 107.04.26~ 108.04.27 年息7% 107.04.26 華泰銀行大直分行  創富 廖國棻 ①原起訴書附表二 ②廖國棻友人之友   人  125 白昇儫 金猴運I-B1 107.04.27       50萬元 107.04.27~ 108.04.28 年息7% 107.04.27 華泰銀行大直分行 淡水土地 60萬元 創富 廖國棻 廖瑩臻 詹易璁 ①原起訴書附表二   、107年偵字314   17號併辦意旨書   附表  126 郭怡江 金猴運I-A1 107.05.08       20萬元 107.05.08~ 108.05.09 年息7% 107.05.08 華泰銀行大直分行  創富 廖國棻 廖瑩臻 ①原起訴書附表二  小    計  1271萬元         合    計   7810萬5千元        

附表四之二：小資金猴運資產管理服務方案會員
編號 會員姓名 合約種類 簽約日期 借款金額(新臺幣) 借款期間 利息 預估至107.05.17已繳款金額 （新臺幣） 設定抵押不動產 招攬營業處業務單位 備                      註   01 王金治 小資金猴運B6 （年繳6000） 105.08.15 30萬元 105.08.15~ 109.10.16 年息 5.18%   139680元 臺中房地 36萬元 叡德 李軍德 ①原起訴書附表三 ②李軍德鄰居   02 林柏良 小資金猴運A1（月繳3000） 105.09.07 30萬元 105.09.07~ 114.01.08 年息 4.3%    60000元  叡德 李軍德 馮亮文 劉晉奇    03 莊元勇 小資金猴運B6（年繳6000） 105.09.10 30萬元 105.09.10~ 109.11.11 年息 5.18%   139680元 臺中房地 36萬元 叡德 李軍德 ①原起訴書附表三 ②李軍德鄰居   04 林政良 小資金猴運B6（年繳6000） 105.09.30 30萬元 105.09.30~ 109.12.01 年息 5.18%   139680元 高雄三民 房地 36萬元 叡德 李軍德 林政良 ①原起訴書附表三 ②李軍德同學、國磐員工   05 徐廖賢 小資金猴運B6（年繳6000） 105.10.25 30萬元 105.10.25~ 109.12.26 年息 5.18%   139680元 高雄三民房地 36萬元 叡德 李軍德 李至偉 ①原起訴書附表三   06 張鶴齡 小資金猴運B6（年繳6000） 105.10.07 30萬元 105.11.15~ 110.01.16 年息 5.18%   139680元 高雄三民房地 36萬元 叡德 李軍德 ①原起訴書附表三 ②李軍德同學、國磐員工   07 陳濟銘 小資金猴運B6（年繳6000） 105.12.02 30萬元 105.12.02~ 110.02.03 年息 5.18%   139680元 桃園中壢房地 36萬元 叡德 李軍德 歐陽子弘 ①原起訴書附表三   08 歐陽子弘 小資金猴運A3（年繳3000） 105.10.01 30萬元 105.12.12~ 114.04.13 年息 5.18%    69840元 高雄三民房地 36萬元 叡德 李軍德 歐陽子弘 ①原起訴書附表三 ②李軍德同學、國磐員工   09 李承翰 小資金猴運A3（年繳3000） 105.12.14 30萬元 105.12.14~ 114.04.15 年息 5.18%    69840元 高雄三民房地 36萬元 叡德 李軍德 歐陽子弘 ①原起訴書附表三   10 劉柏岑 小資金猴運A3（年繳3000） 106.02.20 30萬元 106.02.20~ 114.06.21 年息 5.18%    69840元 永和房地 36萬元 叡德 李軍德 歐陽子弘 ①原起訴書附表三   11 歐陽采綾 小資金猴運A3（年繳3000） 105.12.12 30萬元 105.12.22~ 114.04.23 年息 5.18%    69840元 高雄左營房地 36萬元 叡德 李軍德 歐陽子弘 ①原起訴書附表三   12 歐陽宥芯 小資金猴運B6（年繳6000） 105.12.12 30萬元 105.12.23~ 110.02.24 年息 5.18%   139680元 高雄左營房地 36萬元 叡德 李軍德 歐陽子弘 ①原起訴書附表三 ②國磐員工   13 陳協立 小資金猴運B4（月繳6000） 106.02.24 30萬元 106.02.24~ 110.04.25 年息 4.3%    90000元 臺中房地 36萬元 叡德 李軍德 陳品瑞 ①原起訴書附表三   14 宋柏均 小資金猴運A1（月繳3000） 106.02.27 30萬元 106.02.27~ 114.03.19 年息 4.3%    45000元  叡德 李軍德    15 李宗憲 小資金猴運A3（年繳3000） 106.03.06 30萬元 106.03.06~ 114.07.07 年息 5.18%    69840元 永和房地 36萬元 叡德 李軍德 林政良 ①原起訴書附表三 ②林政良友人   16 陳俞瑄 小資金猴運B6（年繳6000） 106.03.15 30萬元 106.03.15~ 110.05.16 年息 5.18%   139680元 高雄三民房地 36萬元 叡德 李軍德 林政良 ①原起訴書附表三   17 陳瓊嬌 小資金猴運B6（年繳6000） 106.03.26 30萬元 106.03.26~ 110.05.27 年息 5.18%   139680元 高雄三民房地 36萬元 叡德 李軍德 張鶴齡 ①原起訴書附表三   18 周禹丞 小資金猴運B4（月繳6000） 106.04.06 30萬元 106.04.06~ 110.06.07 年息 4.3%    84000元 淡水土地 36萬元 叡德 李軍德 ①原起訴書附表三 ②李軍德友人   19 徐育駿 小資金猴運B6（年繳6000） 106.06.16 30萬元 106.06.16~ 110.08.17 年息 5.18%    69840元 高雄三民房地 36萬元 叡德 李軍德 張鶴齡 ①原起訴書附表三   20 倪志慶 小資金猴運B6（年繳6000） 106.06.19 30萬元 106.06.19~ 110.08.20 年息 5.18%    69840元 永和房地 36萬元 叡德 李軍德 林政良 ①原起訴書附表三 ②林政良友人   21 林雨彤 小資金猴運B4（月繳6000） 106.06.27 30萬元 106.06.27~ 110.10.28 年息 4.3%    66000元 淡水土地 36萬元 叡德 李軍德 黃盛澤 ①原起訴書附表三   22 吳宣興 小資金猴運B6（年繳6000） 106.07.10 30萬元 106.07.10~ 110.09.11 年息 5.18%    69840元 臺中房地 36萬元 叡德 李軍德 ①原起訴書附表三   23 康凱鈞 小資金猴運B4（月繳6000） 106.07.13 30萬元 106.07.13~ 110.09.14 年息 4.3%    60000元  叡德 李軍德 黃盛澤 蔡宜臻    24 朱俊霖 小資金猴運B6（年繳6000） 106.07.17 30萬元 106.07.17~ 110.09.18 年息5.18%    69840元  叡德 李軍德 張鶴齡    25 張增鎰 小資金猴運B4（月繳6000） 106.07.29 30萬元 106.07.29~ 110.11.30 年息 4.3%    60000元 淡水土地 36萬元 叡德 李軍德 黃清馳 陳良全 ①原起訴書附表三   26 凌嘉均 小資金猴運B6（年繳6000） 106.07.17 30萬元 106.07.30~ 110.10.01 年息 5.18%    69840元 永和房地 36萬元 叡德 李軍德 張鶴齡 ①原起訴書附表三   27 阮奎遠 小資金猴運B6（年繳6000） 106.07.04 30萬元 106.07.31~ 110.10.01 年息 5.18%    69840元 臺中房地 36萬元 叡德 李軍德 張鶴齡 ①原起訴書附表三   28 許育端 小資金猴運B6（年繳6000） 106.08.08 30萬元 106.08.08~ 110.10.09 年息 5.18%    69840元 高雄三民房地 36萬元 叡德 李軍德 林政良 許育端 ①原起訴書附表三 ②國磐員工   29 吳謹慧 小資金猴運B4（月繳6000） 106.09.22 30萬元 106.09.27~ 110.10.28 年息 4.3%    48000元 淡水土地 36萬元 叡德 李軍德 歐陽子弘 蔡囧橘 ①原起訴書附表三   30 楊祥申 小資金猴運A1（月繳3000） 106.06.26 30萬元 106.10.01~ 115.02.02 年息 4.3%    21000元  叡德 李軍德 林政良 ①原起訴書附表三 ②林政良友人   31 洪晧嵐 小資金猴運B6（年繳6000） 106.10.23 30萬元 106.10.23~ 110.12.24 年息 5.18%    69840元 淡水土地 36萬元 叡德 李軍德 林政良 ①原起訴書附表三 ②林政良友人   32 洪晧嵐 小資金猴運B6（年繳6000） 106.10.23 30萬元 106.10.23~ 110.12.24 年息 5.18%    69840元 淡水土地 36萬元 叡德 李軍德 林政良 ①原起訴書附表三   33 洪晧嵐 小資金猴運B6（年繳6000） 106.10.23 30萬元 106.10.23~ 110.12.24 年息 5.18%    69840元 淡水土地 36萬元 叡德 李軍德 林政良 ①原起訴書附表三   34 蔡宗翰 小資金猴運B6（年繳6000） 106.10.31 30萬元 106.10.31~ 111.01.01 年息 5.18%    69840元 淡水土地 36萬元 叡德 李軍德 林政良 ①原起訴書附表三 ②林政良友人   35 鄭宇翔 小資金猴運B4（月繳6000） 106.11.08 30萬元 106.11.08~ 111.01.09 年息 4.3%    42000元  叡德 李軍德 曾聖恩 黃煥文 ①原起訴書附表三   36 邱嘉信 小資金猴運B6（年繳6000） 106.11.10 30萬元 106.11.10~ 111.01.11 年息 5.18%    69840元  叡德 李軍德 曾聖恩    37 陳怡華 小資金猴運B4（月繳6000） 106.11.29 30萬元 106.11.29~ 111.01.30 年息 4.3%    36000元  叡德 李軍德 陳良全    38 陳昱成 小資金猴運B6（年繳6000） 30萬元 106.12.06~ 111.02.17 年息 4.3%    69840元  叡德 李軍德 林政良 ①原起訴書附表三 ②林政良友人   39 黃浤嘉 小資金猴運A2（半年繳3000）106.12.29 30萬元 106.12.29~ 115.04.30 年息 4.7%    17820元  叡德 李軍德 曾聖恩 黃煥文 ①原起訴書附表三   40 劉覲銘 小資金猴運B6（年繳6000） 107.01.05 30萬元 107.01.05~ 111.03.06 年息 5.18%    69840元 淡水土地 36萬元 叡德 李軍德 張鶴齡 ①原起訴書附表三  小    計      0000000元      41 葉滿菊 小資金猴運B6（年繳6000） 105.09.23 30萬元 105.09.23~ 109.11.24 年息 5.18%   139680元 高雄三民房地 36萬元 龍曜 黃柏淯 黃嘉德 ①原起訴書附表三 ②黃嘉德之母   42 曹睆琳 小資金猴運A3（年繳3000） 105.10.20 30萬元 105.10.20~ 114.02.21 年息 5.18%    69840元 高雄三民房地 36萬元 龍曜 黃柏淯 ①原起訴書附表三 ②黃柏淯同學妻   43 黃藍德 小資金猴運B6（年繳6000） 105.10.27 30萬元 105.10.27~ 109.12.28 年息 5.18%   139680元 高雄三民房地 36萬元 龍曜 黃柏淯 黃嘉德 ①原起訴書附表三 ②黃嘉德之弟   44 曾筠心 小資金猴運A1（月繳3000） 105.11.08 30萬元 105.11.08~ 114.03.09 年息 4.3%    57000元  龍曜 黃柏淯 ①原起訴書附表三 ②黃柏淯學生   45 張翠玲 小資金猴運A1（月繳3000） 105.11.18 30萬元 105.11.18~ 114.03.19 年息 4.3%    54000元  龍曜 黃柏淯    46 黃招華 小資金猴運A3（年繳3000） 105.12.05 30萬元 105.12.05~ 114.04.06 年息 5.18%    69840元 桃園中壢房地 36萬元 龍曜 黃柏淯 ①原起訴書附表三 ②黃柏淯同事   47 于崇仁 小資金猴運B6（年繳6000） 105.12.29 30萬元 105.12.29~ 110.03.01 年息 5.18%   139680元 高雄三民房地 36萬元 龍曜 黃柏淯 于崇仁 ①原起訴書附表三 ②國磐員工   48 于崇仁 小資金猴運B6（年繳6000） 105.12.29 30萬元 105.12.29~ 110.03.01 年息 5.18%   139680元 高雄三民房地 36萬元 龍曜 黃柏淯 于崇仁 ①原起訴書附表三   49 陳雅琪 小資金猴運B6（年繳6000）105.12.29 30萬元 105.12.29~ 110.03.01 年息 5.18%   139680元 高雄三民房地 36萬元 龍曜 黃柏淯 于崇仁 ①原起訴書附表三   50 陳雅琪 小資金猴運B6（年繳6000） 105.12.29 30萬元 105.12.29~ 110.03.01 年息 5.18%   139680元 高雄三民房地 36萬元 龍曜 黃柏淯 于崇仁 ①原起訴書附表三   51 蔡燕菁 小資金猴運A3（年繳3000） 106.01.21 30萬元 106.01.21~ 114.05.22 年息 5.18%    34920元 高雄三民房地 36萬元 龍曜 黃柏淯 ①原起訴書附表三 ②黃柏淯友人   52 王海濤 小資金猴運B6（年繳6000） 106.03.14 30萬元 106.03.14~ 110.05.15 年息 5.18%    69840元 臺中房地 36萬元 龍曜 黃柏淯 ①原起訴書附表三 ②國磐員工 ③依王海濤偵訊稱僅繳1期款   53 林祐霆 小資金猴運B6（年繳6000） 106.05.04 30萬元 106.05.04~ 110.07.05 年息 5.18%   139680元 高雄三民房地 36萬元 龍曜 黃柏淯 于崇仁 ①原起訴書附表三 ②于崇仁軍中友人   54 黃安呈 小資金猴運A2（半年繳3000）106.06.07 30萬元 106.06.16~ 114.10.17 年息 4.7%    35640元 嘉義房地 36萬元 龍曜 黃柏淯 吳憶如 ①原起訴書附表三  小    計      0000000元      55 朱容辰 小資金猴運B6（年繳6000） 105.11.15 30萬元 105.11.15~ 110.01.16 年息 5.18%   139680元 高雄三民房地 36萬元 欣展 盧玟卉 ①原起訴書附表三   56 盧玟卉 小資金猴運B6（年繳6000） 30萬元 105.12.14~ 110.05.15 年息 5.18%   139680元 高雄三民房地 36萬元 欣展 盧玟卉 ①原起訴書附表三 ②國磐員工   57 陸一虎 小資金猴運B4（月繳6000） 106.06.11 30萬元 106.06.11~ 110.08.12 年息 4.3%    72000元 淡水土地 36萬元 欣展 盧玟卉 紀詠涵 ①原起訴書附表三   58 李秋華 小資金猴運B6（年繳6000） 106.06.19 30萬元 106.06.19~ 110.08.20 年息 5.18%    69840元 永和房地 36萬元 欣展 盧玟卉 紀詠涵 ①原起訴書附表三   59 劉達玹 小資金猴運B4（月繳6000） 106.08.02 30萬元 106.08.02~ 110.08.03 年息 4.3%    60000元 淡水土地36萬元 欣展 盧玟卉 紀詠涵 ①原起訴書附表三   60 高健倫 小資金猴運A1（月繳3000） 106.09.18 30萬元 106.09.18~ 115.01.19 年息 4.3%    24000元  欣展 盧玟卉   小    計       505200元      61 顧思儀 小資金猴運B6（年繳6000） 106.01.25 30萬元 106.01.25~ 110.03.26 年息 5.18%   139680元 高雄三民房地 36萬元 雲起 鄭奇恩 ①原起訴書附表三   62 林子欽 小資金猴運B6（年繳6000） 106.03.02 30萬元 106.03.02~ 110.05.03 年息 5.18%   139680元 永和房地 36萬元 雲起 鄭奇恩 ①原起訴書附表三   63 林子欽 小資金猴運B6（年繳6000） 106.03.03 30萬元 106.03.03~ 110.05.04 年息 5.18%   139680元 永和房地 36萬元 雲起 鄭奇恩 ①原起訴書附表三   64 彭國恩 小資金猴運B4（月繳6000） 107.01.05 30萬元 107.01.05~ 111.03.06 年息 4.3%    30000元  雲起 鄭奇恩 邱靜儀 ①原起訴書附表三   65 劉天昇 小資金猴運A1（月繳3000） 107.01.08 30萬元 107.01.08~ 115.05.09 年息 4.3%    15000元  雲起 鄭奇恩 邱靜儀 ①原起訴書附表三   66 余書維 小資金猴運B6（年繳6000） 107.02.03 30萬元 107.02.03~ 111.04.04 年息 5.18%    69840元  雲起 鄭奇恩 林肅諺 洪于修    67 陳奕欽 小資金猴運B6（年繳6000） 107.02.11 30萬元 107.02.21~ 111.04.22 年息 5.18%    69840元 淡水土地 36萬元 雲起 鄭奇恩 趙羽婷 ①原起訴書附表三   68 蔡哲彥 小資金猴運B6（年繳6000） 107.03.16 30萬元 107.03.16~ 111.05.17 年息 5.18%    69840元  雲起 鄭奇恩 林肅諺 賴雨群 張嘉芬    69 蘇裕豐 小資金猴運B6（年繳6000） 107.04.25 30萬元 107.04.25~ 111.06.26 年息 5.18%    69840元 淡水土地 36萬元 雲起 鄭奇恩 林肅諺 ①原起訴書附表三  小    計       743400元      70 陳昱成 小資金猴運B4（月繳6000） 30萬元 107.03.15~ 111.05.16 年息 4.3%    18000元  樂富 賴駿樺 林政良 ①原起訴書附表三 ②林政良友人   71 張為淵 小資金猴運B6（年繳6000） 30萬元 107.04.03~ 111.06.04 年息 5.18%    69840元 淡水土地 36萬元 樂富 賴駿樺 林政良 張翠珊 ①原起訴書附表三   72 黃建霖 小資金猴運B6（年繳6000） 107.04.04 30萬元 107.04.04~ 111.06.05 年息 5.18%    69840元 淡水土地 36萬元 樂富 賴駿樺 林政良 許育端 ①原起訴書附表三   73 劉芮伶 小資金猴運B6（年繳6000） 107.04.24 30萬元 107.04.24~ 111.06.25 年息 5.18%    69840元 淡水土地 36萬元 樂富 賴駿樺 劉芮伶 ①原起訴書附表三 ②國磐員工   74 伍景丞 小資金猴運B6（年繳6000） 107.05.08 30萬元 107.05.08~ 111.07.09 年息 5.18%    69840元 淡水土地 36萬元 樂富 賴駿樺 林政良 許育端   小    計       297360元      75 韓佳盈 小資金猴運B6（年繳6000） 106.12.23 30萬元 106.12.23~ 111.02.24 年息 5.18%    69840元 淡水土地 36萬元 樂富嘉義 賴駿樺 陳志強 韓佳容 ①原起訴書附表三   76 連郁姍 小資金猴運B6（年繳6000） 107.01.29 30萬元 107.01.29~ 111.03.30 年息 5.18%    69840元 淡水土地 36萬元 樂富嘉義 賴駿樺 陳志強 韓佳容 ①原起訴書附表三   77 連郁姍 小資金猴運B6（年繳6000） 107.01.29 30萬元 107.01.29~ 111.03.30 年息 5.18%    69840元 淡水土地 36萬元 樂富嘉義 賴駿樺 陳志強 韓佳容 ①原起訴書附表三   78 韓佳盈 小資金猴運A3（年繳3000） 107.01.30 30萬元 107.01.31~ 115.06.01 年息 5.18%    34920元 淡水土地 36萬元 樂富嘉義 賴駿樺 陳志強 韓佳容 ①原起訴書附表三   79 韓佳盈 小資金猴運B6（年繳6000） 107.01.30 30萬元 107.01.31~ 111.04.01 年息 5.18%    69840元 淡水土地 36萬元 樂富嘉義 賴駿樺 陳志強 韓佳容 ①原起訴書附表三  小    計       314280元      80 黃群哲 小資金猴運B5（半年繳6000）106.07.10 30萬元 106.07.29~ 110.09.30 年息 4.7%    71280元 臺中房地 36萬元 叡鼎 賴叡勳 黃嘉偉 ①原起訴書附表三   81 陳泉宇 小資金猴運B5（半年繳6000）106.07.12 30萬元 106.08.22~ 110.10.23 年息 4.7%    71280元 臺中房地 36萬元 叡鼎 賴叡勳 黃嘉偉 陳泉宇 ①原起訴書附表三 ②國磐員工   82 陳梅雪 小資金猴運B6（年繳6000） 106.07.13 30萬元 106.08.24~ 110.10.25 年息 5.18%    69840元 臺中房地 36萬元 叡鼎 賴叡勳 郭令成 ①原起訴書附表三   83 魏俊鴻 小資金猴運B6（年繳6000） 106.07.13 30萬元 106.08.25~ 110.10.26 年息 5.18%    69840元 臺中房地 36萬元 叡鼎 賴叡勳 黃嘉偉 魏俊鴻 ①原起訴書附表三 ②國磐員工   84 陳啟晏 小資金猴運B6（年繳6000） 106.07.22 30萬元 106.08.28~ 110.10.29 年息 5.18%    69840元 臺中房地 36萬元 叡鼎 賴叡勳 黃嘉偉 陳冠廷 ①原起訴書附表三   85 李皓雯 小資金猴運B6（年繳6000） 30萬元 106.08.31~ 110.11.01 年息 5.18%    69840元 嘉義房地 36萬元 叡鼎 賴叡勳 ①原起訴書附表三 ②賴叡勳之髮型設計師劉颯勝   借用其女友李皓雯名義   86 賴建廷 小資金猴運B6（年繳6000） 106.07.26 30萬元 106.09.01~ 110.11.02 年息 5.18%    69840元 嘉義房地 36萬元 叡鼎 賴叡勳 賴建廷 ①原起訴書附表三 ②賴叡勳借名其弟賴建廷   87 魏雯慧 小資金猴運B6（年繳6000） 106.09.18 30萬元 106.09.27~ 110.11.28 年息 5.18%    69840元 嘉義房地 36萬元 叡鼎 賴叡勳 黃嘉偉 魏俊鴻 ①原起訴書附表三   88 蔡勝哲 小資金猴運B6（年繳6000） 106.09.29 30萬元 106.10.27~ 110.12.28 年息 5.18%    69840元 淡水土地 36萬元 叡鼎 賴叡勳 黃嘉偉 蔡勝哲 ①原起訴書附表三 ②國磐員工   89 蔡佩華 小資金猴運B6（年繳6000） 106.10.08 30萬元 106.10.27~ 110.12.28 年息 5.18%    69840元 淡水土地 36萬元 叡鼎 賴叡勳 黃嘉偉 蔡勝哲 ①原起訴書附表三   90 黃祈淵 小資金猴運B4（月繳6000） 106.07.24 30萬元 106.10.27~ 110.12.28 年息 4.3%    42000元 淡水土地 36萬元 叡鼎 賴叡勳 黃嘉偉 ①原起訴書附表三   91 鄭金櫻 小資金猴運B6（年繳6000） 30萬元 106.11.09~ 111.01.10 年息 5.18%    69840元 淡水土地 36萬元 叡鼎 賴叡勳 黃嘉偉 鄭莉娟 ①原起訴書附表三   92 鍾冠生 小資金猴運B4（月繳6000） 106.11.13 30萬元 106.11.13~ 111.01.14 年息 4.3%    42000元 淡水土地 36萬元 叡鼎 賴叡勳 黃嘉偉 潘民青 ①原起訴書附表三   93 林佳伶 小資金猴運B6（年繳6000） 106.11.20 30萬元 106.11.20~ 111.01.21 年息 5.18%    69840元 淡水土地 36萬元 叡鼎 賴叡勳 黃嘉偉 陳正輝 ①原起訴書附表三   94 陳鴻閔 小資金猴運B6（年繳6000） 106.11.24 30萬元 106.11.24~ 111.01.25 年息 5.18%    69840元 淡水土地 36萬元 叡鼎 賴叡勳 洪祥倫 ①原起訴書附表三   95 何致賢 小資金猴運B4（月繳6000） 30萬元 106.11.27~ 111.01.28 年息 4.3%    36000元 淡水土地 36萬元 叡鼎 賴叡勳 黃嘉偉 ①原起訴書附表三   96 王晢學 小資金猴運B6（年繳6000） 106.10.27 30萬元 106.11.28~ 111.01.29 年息 5.18%    69840元 淡水土地 36萬元 叡鼎 賴叡勳 黃嘉偉 蔡勝哲 ①原起訴書附表三   97 高海瑞 小資金猴運B6（年繳6000） 106.12.06 30萬元 106.12.06~ 111.02.07 年息 5.18%    69840元 淡水土地 36萬元 叡鼎 賴叡勳 黃嘉偉 蔡勝哲 ①原起訴書附表三   98 吳宗祐 小資金猴運B4（月繳6000） 30萬元 106.12.11~ 111.02.12 年息 4.3%    60000元  叡鼎 賴叡勳 黃嘉偉 ①原起訴書附表三   99 江書帆 小資金猴運B4（月繳6000） 107.01.03 30萬元 107.01.03~ 111.03.04 年息 4.3%    30000元  叡鼎 賴叡勳 洪祥倫 ①原起訴書附表三  100 洪祥倫 小資金猴運B6（年繳6000） 107.01.08 30萬元 107.01.08~ 111.03.09 年息 5.18%    69840元 淡水土地 36萬元 叡鼎 賴叡勳 洪祥倫 ①原起訴書附表三 ②國磐員工  101 林家誼 小資金猴運B6（年繳6000） 107.01.08 30萬元 107.01.08~ 111.03.09 年息 5.18%    69840元 淡水土地 36萬元 叡鼎 賴叡勳 周怡婷 ①原起訴書附表三  102 徐志遠 小資金猴運B6（年繳6000） 106.12.20 30萬元 107.01.28~ 111.03.29 年息 5.18%    69840元 淡水土地 36萬元 叡鼎 賴叡勳 徐志遠 ①原起訴書附表三 ②國磐員工  103 張介賢 小資金猴運B6（年繳6000） 107.01.30 30萬元 107.01.30~ 111.03.31 年息 5.18%    69840元 淡水土地 36萬元 叡鼎 賴叡勳 黃嘉偉 林昕樺 ①原起訴書附表三  104 吳明禧 小資金猴運B6（年繳6000） 107.12.11 30萬元 107.02.11~ 111.06.12 年息 5.18%    69840元 淡水土地 36萬元 叡鼎 賴叡勳 黃嘉偉 ①原起訴書附表三  105 陳柔澕 小資金猴運B4（月繳6000） 107.02.12 30萬元 107.02.12~ 111.04.13 年息 4.3%    24000元  叡鼎 賴叡勳 黃嘉偉 林昕樺 ①原起訴書附表三  106 魏文仁 小資金猴運B6（年繳6000） 30萬元 107.02.26~ 111.04.27 年息 5.18%    69840元 淡水土地 36萬元 叡鼎 賴叡勳 黃嘉偉 林怡君 ①原起訴書附表三  107 魏雯珊 小資金猴運B4（月繳6000） 107.03.09 30萬元 107.03.09~ 111.05.10 年息 4.3%    18000元  叡鼎 賴叡勳 黃嘉偉 魏俊鴻 ①原起訴書附表三  108 陳祈銘 小資金猴運B6（年繳6000） 30萬元 107.03.09~ 111.05.10 年息 5.18%    69840元 淡水土地 36萬元 叡鼎 賴叡勳 黃嘉偉 林怡君 ①原起訴書附表三  109 洪妊芳 小資金猴運B6（年繳6000） 107.03.22 30萬元 107.03.22~ 111.05.23 年息 5.18%    69840元 淡水土地 36萬元 叡鼎 賴叡勳 蔡勝哲 葉恩慈 ①原起訴書附表三  110 鄭慕琪 小資金猴運B4（月繳6000） 107.04.09 30萬元 107.04.09~ 111.06.10 年息 4.3%    12000元  叡鼎 賴叡勳 蔡勝哲 李羿炘 ①原起訴書附表三  111 黃顯超 小資金猴運B6（年繳6000） 107.04.20 30萬元 107.04.20~ 111.06.21 年息 5.18%    69840元 淡水土地 36萬元 叡鼎 賴叡勳 黃嘉偉 鄭丞良 ①原起訴書附表三  112 吳憲政 小資金猴運B6（年繳6000） 30萬元 107.04.23~ 111.06.24 年息 5.18%    69840元 淡水土地 36萬元 叡鼎 賴叡勳 ①原起訴書附表三 ②賴叡勳同學  113 趙芷儀 小資金猴運B6（年繳6000） 107.04.24 30萬元 107.04.24~ 111.06.25 年息 5.18%    69840元 淡水土地 36萬元 叡鼎 賴叡勳 趙芷儀 ①原起訴書附表三 ②國磐員工  114 何芝羚 小資金猴運B6（年繳6000） 30萬元 107.04.24~ 111.06.25 年息 5.18%    69840元 淡水土地 36萬元 叡鼎 賴叡勳 周怡婷 ①原起訴書附表三  115 曾琛翔 小資金猴運B4（月繳6000） 30萬元 107.04.25~ 111.06.26 年息 4.3%     6000元  叡鼎 賴叡勳 黃嘉偉 林汎儒 ①原起訴書附表三  116 賴文琪 小資金猴運B6（年繳6000） 30萬元 107.04.27~ 111.06.28 年息 5.18%    69840元 淡水土地 36萬元 叡鼎 賴叡勳 黃嘉偉 賴信如 ①原起訴書附表三  117 吳逸安 小資金猴運B6（年繳6000） 107.04.30 30萬元 107.04.30~ 111.06.01 年息 5.18%    69840元 淡水土地 36萬元 叡鼎 賴叡勳 黃嘉偉 賴信如 ①原起訴書附表三  118 林怡君 小資金猴運B4（月繳6000） 30萬元 107.05.01~ 111.07.02 年息 4.3%     6000元  叡鼎 賴叡勳 黃嘉偉 林怡君 ①原起訴書附表三 ②國磐員工  119 蔡偉昱 小資金猴運B6（年繳6000） 30萬元 107.05.02~ 111.07.03 年息 5.18%    69840元 淡水土地 36萬元 叡鼎 賴叡勳 蔡勝哲 ①原起訴書附表三  120 施明君 小資金猴運B6（年繳6000） 107.05.11 30萬元 107.05.11~ 111.07.12 年息 5.18%    69840元 淡水土地 36萬元 叡鼎 賴叡勳 黃嘉偉 廖峻賢 ①原起訴書附表三  小    計      0000000元     121 曾益倫 小資金猴運B6（年繳6000） 107.03.28 30萬元 107.03.28~ 111.05.29 年息 5.18%    69840元 淡水土地 36萬元 叡鼎高雄 賴叡勳 許徨舜 ①原起訴書附表三  122 陳韋廷 小資金猴運B6（年繳6000） 30萬元 107.03.31~ 111.06.01 年息 5.18%    69840元 淡水土地 36萬元 叡鼎高雄 賴叡勳 許徨舜 ①原起訴書附表三  小    計       139680元     123 陳玟蓉 小資金猴運B6（年繳6000） 106.08.01 30萬元 106.08.01~ 110.10.02 年息 5.18%    69840元 臺中房地 36萬元 創富 廖國棻 ①原起訴書附表三  124 李明恩 小資金猴運B6（年繳6000） 106.08.01 30萬元 106.08.01~ 110.10.02 年息 5.18%    69840元 臺中房地 36萬元 創富 廖國棻 ①原起訴書附表三  125 詹棋峰 小資金猴運B6（年繳6000） 106.07.18 30萬元 106.08.14~ 110.10.15 年息 5.18%    69840元 嘉義房地 36萬元 創富 廖國棻 洪薪祐 ①原起訴書附表三  126 梁曜伃 小資金猴運B6（年繳6000） 106.08.31 30萬元 106.08.30~ 110.10.31 年息 5.18%    69840元 嘉義房地 36萬元 創富 廖國棻 ①原起訴書附表三  127 趙育萱 小資金猴運B6（年繳6000） 106.09.14 30萬元 106.09.14~ 110.11.15 年息 5.18%    69840元 嘉義房地 36萬元 創富 廖國棻 ①原起訴書附表三  128 李佳玲 小資金猴運B6（年繳6000） 106.07.24 30萬元 106.09.18~ 110.11.19 年息 5.18%    69840元 嘉義房地 36萬元 創富 廖國棻 ①原起訴書附表三  129 翁瑋鴻 小資金猴運B4（月繳6000） 106.07.23 30萬元 106.09.18~ 111.11.19 年息 4.3%    48000元 淡水土地 36萬元 創富 廖國棻 ①原起訴書附表三  130 曾婉婷 小資金猴運B6（年繳6000） 106.08.06 30萬元 106.09.19~ 110.11.20 年息 5.18%    69840元 嘉義房地 36萬元 創富 廖國棻 ①原起訴書附表三  131 林彥孝 小資金猴運B6（年繳6000） 106.08.06 30萬元 106.09.19~ 110.11.20 年息 5.18%    69840元 嘉義房地 36萬元 創富 廖國棻 ①原起訴書附表三  132 黃詩雯 小資金猴運B6（年繳6000） 106.09.26 30萬元 106.09.26~ 110.11.27 年息 5.18%    69840元 嘉義房地 36萬元 創富 廖國棻 ①原起訴書附表三  133 許順勝 小資金猴運B6（年繳6000） 106.09.15 30萬元 106.10.03~ 110.12.04 年息 5.18%    69840元 嘉義房地 36萬元 創富 廖國棻 ①原起訴書附表三  134 張志銘 小資金猴運B6（年繳6000） 106.10.15 30萬元 106.10.15~ 110.12.16 年息 5.18%    69840元 嘉義房地 36萬元 創富 廖國棻 ①原起訴書附表三  135 陳儀庭 小資金猴運B6（年繳6000） 106.11.07 30萬元 106.11.07~ 111.01.08 年息 5.18%    69840元 淡水土地 36萬元 創富 廖國棻 ①原起訴書附表三  136 蔡宥榛 小資金猴運B6（年繳6000） 106.10.25 30萬元 106.11.08~ 111.01.09 年息 5.18%    69840元 淡水土地 36萬元 創富 廖國棻 陳姵琪 ①原起訴書附表三 ②原名「蔡佩珊」，106.10.31改名  137 蘇意婷 小資金猴運B6（年繳6000） 30萬元 106.11.16~ 111.01.17 年息 5.18%    69840元 淡水土地 36萬元 創富 廖國棻 張銘賢 蔡宜臻 ①原起訴書附表三  138 蘇意婷 小資金猴運A3（年繳3000） 30萬元 106.11.16~ 115.03.17 年息 5.18%    34920元 淡水土地 36萬元 創富 廖國棻 張銘賢 蔡宜臻 ①原起訴書附表三  139 葉于甄 小資金猴運B6（年繳6000） 106.11.22 30萬元 106.11.22~ 111.01.23 年息 5.18%    69840元  創富 廖國棻   140 黃保誠 小資金猴運B6（年繳6000） 106.12.02 30萬元 106.12.02~ 111.02.03 年息 5.18%    69840元 淡水土地 36萬元 創富 廖國棻 詹易璁 ①原起訴書附表三  141 彭裕晏 小資金猴運B6（年繳6000） 30萬元 106.12.12~ 111.02.13 年息 5.18%    69840元 淡水土地 36萬元 創富 廖國棻 廖瑩臻 ①原起訴書附表三  142 張佶元 小資金猴運B4（月繳6000） 106.12.18 30萬元 106.12.18~ 111.02.19 年息 4.3%    30000元  創富 廖國棻 ①原起訴書附表三  143 王玟心 小資金猴運B6（年繳6000） 106.12.20 30萬元 106.12.20~ 111.02.21 年息 5.18%    69840元 淡水土地 36萬元 創富 廖國棻 廖瑩臻 ①原起訴書附表三  144 陳誼禎 小資金猴運A3（年繳3000） 106.12.22 30萬元 106.12.22~ 115.04.23 年息 5.18%    34920元 淡水土地 36萬元 創富 廖國棻 ①原起訴書附表三  145 古曜嘉 小資金猴運B6（年繳6000） 106.10.26 30萬元 106.12.27~ 111.02.28 年息 5.18%    69840元 淡水土地 36萬元 創富 廖國棻 ①原起訴書附表三  146 林宜鋒 小資金猴運B6（年繳6000） 107.01.03 30萬元 107.01.031 11.03.04 年息 5.18%    69840元 淡水土地 36萬元 創富 廖國棻 張銘賢 蔡宜臻 ①原起訴書附表三  147 林博鉉 小資金猴運B4（月繳6000） 107.01.19 30萬元 107.01.19~ 111.03.20 年息 4.3%    30000元  創富 廖國棻 ①原起訴書附表三  148 林家錥 小資金猴運B6（年繳6000） 107.01.22 30萬元 107.01.22~ 111.03.23 年息 5.18%    69840元 淡水土地 36萬元 創富 廖國棻 ①原起訴書附表三  149 洪郁晴 小資金猴運B6（年繳6000） 107.02.08 30萬元 107.02.08~ 111.04.09 年息 5.18%    69840元 淡水土地 36萬元 創富 廖國棻 詹易璁 洪柏松 ①原起訴書附表三  150 曾藝嘉 小資金猴運B6（年繳6000） 107.03.05 30萬元 107.03.05~ 111.05.06 年息 5.18%    69840元 淡水土地 36萬元 創富 廖國棻 ①原起訴書附表三  151 塗冠雯 小資金猴運B6（年繳6000） 107.03.06 30萬元 107.03.06~ 111.05.07 年息 5.18%    69840元 淡水土地 36萬元 創富 廖國棻 廖瑩臻 陳育嘉 ①原起訴書附表三  152 塗冠雯 小資金猴運B6（年繳6000） 107.02.25 30萬元 107.03.13~ 111.05.14 年息 5.18%    69840元 淡水土地 36萬元 創富 廖國棻 廖瑩臻 陳育嘉 ①原起訴書附表三  153 陳崧銘 小資金猴運B6（年繳6000） 107.03.14 30萬元 107.03.14~ 111.05.15 年息 5.18%    69840元 淡水土地 36萬元 創富 廖國棻 ①原起訴書附表三  154 葉家汎 小資金猴運B6（年繳6000） 107.03.23 30萬元 107.03.23~ 111.03.24 年息 5.18%    69840元 淡水土地 36萬元 創富 廖國棻 ①原起訴書附表三  155 戴伯嵩 小資金猴運B6（年繳6000） 107.03.24 30萬元 107.03.24~ 111.05.25 年息 5.18%    69840元 淡水土地 36萬元 創富 廖國棻 ①原起訴書附表三  156 吳俊瑤 小資金猴運B6（年繳6000） 107.03.27 30萬元 107.03.27~ 111.05.28 年息 5.18%    69840元 淡水土地 36萬元 創富 廖國棻 廖瑩臻 ①原起訴書附表三  157 李育瑄 小資金猴運B4（月繳6000） 107.04.03 30萬元 107.04.03~ 111.06.04 年息 4.3%    12000元  創富 廖國棻 張銘賢 吳濬程 ①原起訴書附表三  158 黃秋美 小資金猴運B4（月繳6000） 30萬元 107.04.03~ 111.06.04 年息 4.3%    12000元  創富 廖國棻 詹易璁 ①原起訴書附表三  159 李紫彤 小資金猴運B6（年繳6000） 107.04.04 30萬元 107.04.04~ 111.06.05 年息 5.18%    69840元 淡水土地 36萬元 創富 廖國棻 廖瑩臻 ①原起訴書附表三  160 陳姿均 小資金猴運B6（年繳6000） 107.04.04 30萬元 107.04.04~ 111.06.05 年息 5.18%    69840元  創富 廖國棻 洪薪祐 林恩竹 ①原起訴書附表三  161 蔡佳妤 小資金猴運B6（年繳6000） 107.04.08 30萬元 107.04.08~ 111.06.09 年息 5.18%    69840元  創富 廖國棻 ①原起訴書附表三  162 李銘駿 小資金猴運A1（月繳3000） 30萬元 107.04.10~ 115.08.11 年息4 .3%     6000元  創富 廖國棻 張銘賢 吳濬程 ①原起訴書附表三  163 廖唯辰 小資金猴運B6（年繳6000） 30萬元 107.04.24~ 111.06.25 年息 5.18%    69840元 淡水土地 36萬元 創富 廖國棻 ①原起訴書附表三  164 劉佑泉 小資金猴運B6（年繳6000） 30萬元 107.04.25~ 111.06.26 年息 5.18%    69840元 淡水土地 36萬元 創富 廖國棻 廖瑩臻 劉保辰 ①原起訴書附表三  165 劉佑泉 小資金猴運B6（年繳6000） 30萬元 107.04.25~ 111.06.26 年息 5.18%    69840元 淡水土地 36萬元 創富 廖國棻 廖瑩臻 劉保辰 ①原起訴書附表三  166 李宛蒨 小資金猴運B6（年繳6000） 30萬元 107.04.30~ 111.07.01 年息 5.18%    69840元 淡水土地 36萬元 創富 廖國棻 廖瑩臻 ①原起訴書附表三  小    計      0000000元     167 林詩諭 小資金猴運B6（年繳6000） 106.04.14 30萬元 106.04.14~ 110.06.15 年息 5.18%   139680元 永和房地 36萬元 嘉蕙 董嘉惠 ①原起訴書附表三  168 簡婉如 小資金猴運B1（月繳6000） 106.07.19 30萬元 106.07.19~ 114.11.20 年息 4.3%    60000元  嘉蕙 董嘉惠 ①原起訴書附表三  169 邱小萍 小資金猴運A3（年繳3000） 106.07.14 30萬元 106.07.14~ 114.11.15 年息 5.18%    69840元 臺中房地 36萬元 嘉蕙 董嘉惠 ①原起訴書附表三  170 曾俞軒 小資金猴運B6（年繳6000） 106.11.06 30萬元 106.11.06~ 111.01.07 年息 5.18%    69840元  嘉蕙 董嘉惠   小    計       339360元     171 陳義誠 小資金猴運A3（年繳3000） 106.10.23 30萬元 106.10.12~ 115.02.13 年息 5.18%    34920元 嘉義房地 36萬元 清松 劉清松 張翠珊 ①原起訴書附表三  小    計        34920元     合    計     00000000元    

附表五：
編號 宣判主文 ㈠ 秦朝添①共同法人之行為負責人犯銀行法第一百二十五條第一項前段之非法經營銀行業務罪，處有期徒刑伍年，併科罰金新臺幣貳仟萬元，罰金如易服勞役，以罰金總額與壹年之日數比例折算。沒收宣告如附表十六編號1 所示。②又共同犯行使偽造私文書罪，處有期徒刑陸月，如易科罰金，以新臺幣壹仟元折算壹日。沒收宣告如附表十六編號2 所示。 ㈡ 李軍德共同法人之行為負責人犯銀行法第一百二十五條第一項前段之非法經營銀行業務罪，處有期徒刑壹年肆月，緩刑貳年。沒收宣告如附表十六編號3 所示。 ㈢ 黃柏淯共同法人之行為負責人犯銀行法第一百二十五條第一項前段之非法經營銀行業務罪，處有期徒刑壹年肆月，緩刑貳年。沒收宣告如附表十六編號4 所示。 ㈣ 黃嘉德共同法人之行為負責人犯銀行法第一百二十五條第一項前段之非法經營銀行業務罪，處有期徒刑壹年貳月，緩刑貳年。沒收宣告如附表十六編號5 所示。 ㈤ 盧玟卉共同法人之行為負責人犯銀行法第一百二十五條第一項前段之非法經營銀行業務罪，處有期徒刑拾月，緩刑貳年。沒收宣告如附表十六編號6 所示。 ㈥ 鄭奇恩共同法人之行為負責人犯銀行法第一百二十五條第一項前段之非法經營銀行業務罪，處有期徒刑壹年貳月，緩刑貳年。沒收宣告如附表十六編號7 所示。 ㈦ 賴駿樺共同法人之行為負責人犯銀行法第一百二十五條第一項前段之非法經營銀行業務罪，處有期徒刑壹年，緩刑貳年。沒收宣告如附表十六編號8 所示。 ㈧ 賴叡勳共同法人之行為負責人犯銀行法第一百二十五條第一項前段之非法經營銀行業務罪，處有期徒刑壹年陸月，緩刑貳年。沒收宣告如附表十六編號9 所示。 ㈨ 廖國棻共同法人之行為負責人犯銀行法第一百二十五條第一項前段之非法經營銀行業務罪，處有期徒刑壹年叁月，緩刑貳年。沒收宣告如附表十六編號10所示。 

附表六：107.05.17 國磐公司之新北市○○區○○路0 段00號24
        樓扣押物
編號 扣押物品名稱 數  量 備註 01 國磐公司等大小章   13個 ①新北市調處扣押物編號A-1 ②國磐公司方章2枚、國磐公司騎縫專用章1個   、國磐公司橫式橡皮戳章1個、板橋三民路地   址橡皮戳章1個。 ③秦朝添印章2 枚、橡皮戳章3 個。 ④黃源興印章1 枚、橡皮戳章2 個。 02 小資金猴運契約書  167本 ①新北市調處扣押物編號A-2 03 金猴運契約書（A1）   45本 ①新北市調處扣押物編號A-3 04 金猴運契約書（B1）   24本 ①新北市調處扣押物編號A-4 05 金猴運契約書（C1）   45本 ①新北市調處扣押物編號A-5 06 金猴運契約書（C3）   10本 ①新北市調處扣押物編號A-6 07 白昇儫消費暨抵押擔保契約書    3本 ①新北市調處扣押物編號A-7 08 投資人印章  193個 ①新北市調處扣押物編號A-8-1 ～A-8-4 ②A-8-1： 陳逸昌、吳方岑、林郁如、劉達玹、陳奕欽、 許婷靜、吳百翔、許喬雯、張嘉芬、顧思儀、 林子欽、馮安平、戴文倉、謝其原、戴麗惠、 林志鴻、盧玟卉、楊琳芝、陸一虎、陳銀香、 朱容辰、李秋華、黃藍德、張庭嘉、曹睆琳、 許秀英、吳憶如、黃招華、黃安呈、葉滿菊、 黃麗楨、于崇仁、謝孟璇、陳家慶、蔡燕菁、 王海濤、黃育涵、葉斯禮、吳文華、陳雅琪、 林祐霆印章各1 枚、許玳齡印章2 枚（共43 枚）。 ③4-8-2： 廖國棻、吳明禧、許順勝、賴叡勳、黃顯超、 廖唯辰、詹棋峰、蔡宥榛、陳誼禎、陳玟蓉、 洪郁晴、戴容辰、王玟心、陳鴻閔、陳儀庭、 葉勝豐、李明恩、梁曜伃 、廖述義、許雯茹、 林家錥、黃群哲、洪暉堯、陳梅雪、林家誼、 張芳勢、陳佳祺、黃詩雯、翁瑋鴻、陳泉宇、 徐志遠、趙育萱、莊含笑、魏俊鴻、呂麗玲、 古曜嘉、張雅然、吳昊軒、黃保誠、曾婉婷、 魏雯慧、高敏裕、高海瑞、陳崧銘、林佳伶、 張志銘、蔡勝哲、陳啟晏、洪祥倫、蘇士煒、 黃上華、林彥孝、陳姵琪、陳祈銘、李佳玲、 彭裕晏、鄭金櫻、魏文仁、林宜峰、張介賢、 曾藝嘉、塗冠雯、何芝羚、王晢學、陳淑貞、 李皓雯、賴建廷、蔡佩華印章各1 枚（共68 枚）。 ④A-8-3： 倪志慶、陳瓊嬌、李惠緣、張增鎰、陳河明、 陳濟銘、黃碧春、卓朝川、陳協立、陳怡儒、 劉柏岑、蘇意婷、劉覲銘、莊元勇、劉奕辰、 蔡政亮、蔡宗翰、張為湑、阮奎遠、張佩琪、 張鶴齡、邱小萍、徐育駿、李宗憲、周禹丞、 李承翰、林雨彤、王金治、徐昆德、郭正喜、 許育端、吳宣興、徐廖賢、凌嘉均、陳俞瑄、 林政良、洪晧嵐、歐陽宥芯、歐陽采綾印章各1 枚、吳謹慧印章2 枚（共41枚）。 ⑤A-8-4： 吳憲政、黃進良、蕭信易、吳逸安、陳義誠、 王奐仁、黃建霖、何致賢、鍾冠生、黃祈淵、 洪輝堯、陳志強、戴伯嵩、蘇裕豐、林良擐、 黃嘉德、張為淵、陳韋廷、蔡偉昱、潘柏辰、 連郁姍、張閔堯、楊文雅、李紫彤、韓佳盈、 詹芳勢、陳碧蓉、劉佑泉、邱喬玉、李宛蒨、 吳俊瑤、陳立奇、李皓雯、葉家汎、曾益倫、 白昇儫、洪妊芳、林詩諭、賴文琪印章各1枚 、劉芮伶印章2 枚（共41枚）。 09 黃源興筆記本    1本 ①新北市調處扣押物編號A-9 10 支票存根    2本 ①新北市調處扣押物編號A-10-1～A-10-2 ②陽信銀行000000000000號、   土地銀行000000000000號等帳戶 11 現金帳    1本 ①新北市調處扣押物編號A-11 12 電腦主機    1台 ①新北市調處扣押物編號A-12 13 AUSU筆電    1台 ①新北市調處扣押物編號A-13 14 ACER筆電（含電源線）    1台 ①新北市調處扣押物編號A-14 15 國磐公司支票    1份 ①新北市調處扣押物編號A-15 ②已使用，支票號碼遭割除，含支付江三力支   票（邱喬玉背書） 16 印鑑證明正本    5張 ①新北市調處扣押物編號A-16 17 國磐公司本票    3張 ①新北市調處扣押物編號A-17 ②已作廢，分別簽發給蕭耀煜24萬元、300萬元   、劉奕辰80萬元 18 房屋租賃合約書    1份 ①新北市調處扣押物編號A-18 ②國磐公司中和區中正路辦公室址租賃契約 19 土地登記謄本正、影本、稅籍、稅捐等資料   16張 ①新北市調處扣押物編號A-19 20 國磐公司業務員分組名單    5張 ①新北市調處扣押物編號A-20 21 國磐公司內部文件資料    2份 ①新北市調處扣押物編號A-21-1～A-21-2 ②A-21-1： 　含陳協立借貸服務終止契約申請書、國磐公 　司107.03.09調整金猴運服務內容公告、國磐 　公司委託誠和地政士事務所辦理抵押權設定 　代辦費稅費明細（聯絡人黃源興）、劉原亨 　僱用契約、國磐公司內部業務公告、函、國 　磐公司107.03.15開會通知（討論項目金猴運 　Ⅰ停賣暨金猴運Ⅱ服務項目，通知與會人員 　秦朝添、黃源興、王海濤）、蘇裕豐收到小 　資金猴運合約簽收回條 ③A-21-2： 　含國磐公司人員挑戰處經理、業務主任、主 　任級等挑戰帖、內部公告 22 房屋買賣契約書    8張 ①新北市調處扣押物編號A-22 ②含國磐公司、呂佳禧買賣高雄左營房地蓋有 　印文、內容空白之契約、呂佳禧建物、土地 　所有權狀影本、國磐公司、鐘健二買賣高雄 　嘉義房地公證書、收受部分價金100萬元收據 　影本 23 庭譽不動產估價文件資料    1份 ①新北市調處扣押物編號A-23 ②淡水土地估價資料 24 存款交易明細查詢    4張 ①新北市調處扣押物編號A-24 25 土地登記申請書等文件    7張 ①新北市調處扣押物編號A-25-1 26 土地登記申請書等文件    1份 ①新北市調處扣押物編號A-25-2 27 會員名冊等    1份 ①新北市調處扣押物編號A-26 28 空白承攬契約書    3份 ①新北市調處扣押物編號A-27 29 扣繳憑單檢核表    1冊 ①新北市調處扣押物編號A-28 30 薪佣總表    7張 ①新北市調處扣押物編號A-29 31 實際債權餘額證明    4張 ①新北市調處扣押物編號A-30 32 他項權利證明書   22張 ①新北市調處扣押物編號A-31 33 內部管理專案系統說明    1份 ①新北市調處扣押物編號A-32 34 辦公室租賃契約書    1本 ①新北市調處扣押物編號A-33 ②板橋區三民路辦公室址租約 35 國磐公司桌機資料光碟    1片 ①新北市調處扣押物編號A-34 ②內含員工資料、會員資料 36 SONY行動硬碟    1個 ①新北市調處扣押物編號A-35 37 MSI桌機（含電源線）    1台 ①新北市調處扣押物編號A-36 38 客戶資料    5本 ①新北市調處扣押物編號A-37-1～A-37-5 39 人事資料表    1箱 ①新北市調處扣押物編號A-38 ②國磐業務員人事資料 

附表七：107.05.17 國磐公司之新北市○○區○○路000 號7 樓
        之4 扣押物
編號 扣押物品名稱 數  量 備註 01 李軍德業務資料    4份 ①新北市調處扣押物編號B-1-1 ～B-1-4 ②B-1-1：小資金猴運借款契約書7本（林柏良 　、徐廖賢、王金治、張鶴齡、莊元勇、林政 　良、王金治） ③B-1-2：含金猴運約定借款合約簽收回條、推 　銷話術、承攬契約書及其他業務資料 ④B-1-3、B-1-4：業務資料　 02 訓練教室業務資料    1份 ①新北市調處扣押物編號B-2 ②空白之小資金猴運借款契約書8本 03 盧玟卉業務資料    6份 ①新北市調處扣押物編號B-3-1 ～B-3-6 ②B-3-1：盧玟卉筆記本 ③B-3-2：名片2張 ④B-3-3、B-3-4、B-3-6：業務資料 ⑤B-3-5：小資金猴運借款契約書7本（何圩茙 　未簽3本、風善醴未簽3本、劉達弦） 04 黃嘉德業務資料    7份 ①新北市調處扣押物編號B-4-1 ～B-4-7 ②B-4-1：黃嘉德小筆記本 ③B-4-2：賴駿樺富邦人壽名片 ④B-4-3：黃嘉德教育訓練資料 ⑤B-4-4、B-4-5：國磐公司業務資料 ⑥B-4-6：國磐公司新進人員承攬業務員基本資料 ⑦B-4-7：黃嘉德107.01.10晉升處經理證書、 　金猴運借款契約書2本（葉滿菊、黃藍德） 05 鄭奇恩業務資料    1份 ①新北市調處扣押物編號B-5 ②含名片5張、106.12聯合晨會課程表、雜記 06 黃柏淯空白商業本票    1本 ①新北市調處扣押物編號B-6 07 黃柏淯本票教學資料    1份 ①新北市調處扣押物編號B-7 08 黃柏淯筆記本    2本 ①新北市調處扣押物編號B-8-1 ～B-8-2 09 黃柏淯磐石業務制度資料    1份 ①新北市調處扣押物編號B-9 10 黃柏淯國磐組織編制與制度資 料    1份 ①新北市調處扣押物編號B-10 11 黃柏淯組織人員名單    2張 ①新北市調處扣押物編號B-11 12 黃柏淯客戶紀錄表    1份 ①新北市調處扣押物編號B-12 13 黃柏淯國磐公司承攬契約書    1份 ①新北市調處扣押物編號B-13 ②含黃柏淯、于崇仁、吳憶如、曹熙 14 黃柏淯簡報資料    1份 ①新北市調處扣押物編號B-14 15 黃柏淯國磐公司合約書 （已簽約）   12本 ①新北市調處扣押物編號B-15-1～B-15-3 16 黃柏淯國磐公司合約書 （未簽約）    3本 ①新北市調處扣押物編號B-16 17 黃柏淯金猴運Ⅰ特別版    1份 ①新北市調處扣押物編號B-17 18 黃柏淯土地謄本資料    1張 ①新北市調處扣押物編號B-18 19 黃柏淯品駒時尚國際貿易資料    1份 ①新北市調處扣押物編號B-19 20 黃柏淯業務資料    1份 ①新北市調處扣押物編號B-20 21 紀詠涵包租公專案資料    1份 ①新北市調處扣押物編號B-21 22 業務員工作獎金資料    1份 ①新北市調處扣押物編號B-22 23 行政資料    1份 ①新北市調處扣押物編號B-23 24 獎金舊制資料    1份 ①新北市調處扣押物編號B-24 25 獎金新制資料    1份 ①新北市調處扣押物編號B-25 26 黃嘉德手機    1支 ①新北市調處扣押物編號B-26 ②已發還 

附表八：107.05.17 國磐公司之新北市○○區○○路0 段000 號
        12樓之5 扣押物
編號 扣押物品名稱 數  量 備註 01 林肅諺IPhone手機 （含0000000000門號SIM 卡）    1支 ①新北市調處扣押物編號C-1 ②已發還 02 陳韋仲ASUS手機 （含電源線、SIM卡）    1支 ①新北市調處扣押物編號C-2 03 潘怡瑞手機 （含0000000000門號SIM卡）    1支 ①新北市調處扣押物編號C-3 ②已發還 04 廣告文宣    1本 ①新北市調處扣押物編號C-4 05 業務簽到表    1本 ①新北市調處扣押物編號C-5 06 說明會文宣    1張 ①新北市調處扣押物編號C-6 07 請假申請單    1本 ①新北市調處扣押物編號C-7 08 楊善淳座位文件    1份 ①新北市調處扣押物編號C-8 09 垃圾桶文件    1本 ①新北市調處扣押物編號C-9 10 江家誼行事曆    1本 ①新北市調處扣押物編號C-10 11 名片    1本 ①新北市調處扣押物編號C-11 12 鄭奇恩土地資料    1本 ①新北市調處扣押物編號C-12 13 鄭奇恩便條紙記事資料    1份 ①新北市調處扣押物編號C-13 14 鄭奇恩電話資料    1本 ①新北市調處扣押物編號C-14 15 鄭奇恩國磐公司文宣資料    1本 ①新北市調處扣押物編號C-15 16 鄭奇恩電話行銷專案契約書    1本 ①新北市調處扣押物編號C-16 17 林肅諺國磐公司人事資料    1本 ①新北市調處扣押物編號C-17 18 林肅諺不動產估價報告書    1本 ①新北市調處扣押物編號C-18 19 林肅諺文件資料    1本 ①新北市調處扣押物編號C-19 20 林肅諺Q ＆A 資料    1本 ①新北市調處扣押物編號C-20 21 林肅諺合約書    2本 ①新北市調處扣押物編號C-21 22 國磐公司後勤訓練簡報資料    1本 ①新北市調處扣押物編號C-22 23 國磐公司債權帳戶    1張 ①新北市調處扣押物編號C-23 24 林肅諺之張軒菘協議書    1本 ①新北市調處扣押物編號C-24 ②已發還 25 林肅諺國磐公司承攬契約書    1本 ①新北市調處扣押物編號C-25 26 林肅諺電話資料    1張 ①新北市調處扣押物編號C-26 27 林肅諺簡報資料    1本 ①新北市調處扣押物編號C-27 28 說明會簽到表    1張 ①新北市調處扣押物編號C-28 29 林肅諺舉辦說明會場地費    1本 ①新北市調處扣押物編號C-29 30 鄭奇恩印章    4個 ①新北市調處扣押物編號C-30 31 邱靜儀手寫文件    2本 ①新北市調處扣押物編號C-31-1～C-31-2 32 邱靜儀電話紀錄簿    6本 ①新北市調處扣押物編號C-32-1～C-32-6 33 邱靜儀宣傳資料    2本 ①新北市調處扣押物編號C-33-1～C-33-2 34 邱靜儀借貸案暫付款合約    1本 ①新北市調處扣押物編號C-34 35 邱靜儀107年行事曆    1本 ①新北市調處扣押物編號C-35 36 邱靜儀合約書    3本 ①新北市調處扣押物編號C-36 37 邱靜儀獎金制度文件    1本 ①新北市調處扣押物編號C-37 38 邱靜儀電話名冊    1本 ①新北市調處扣押物編號C-38 39 聰明理財新選擇DM    1箱 ①新北市調處扣押物編號C-39 40 小資金猴運3000型借款服務DM    1箱 ①新北市調處扣押物編號C-40 

附表九：107.05.17 國磐公司之臺中市○區○○路0 段00號16樓
        之1 至之3 扣押物
編號 扣押物品名稱 數  量 備註 01 國磐公司公告資料    1本 ①新北市調處扣押物編號D-1 02 國磐公司簽約流程表    1本 ①新北市調處扣押物編號D-2 03 國磐公司教戰手冊    1本 ①新北市調處扣押物編號D-3 04 業務推廣資料    1本 ①新北市調處扣押物編號D-4 05 名片   22張 ①新北市調處扣押物編號D-5 06 賴駿樺2168團隊金猴運、小資金猴運契約書   18本 ①新北市調處扣押物編號D-6-1 07 廖國棻2668團隊金猴運、小資金猴運契約書   53本 ①新北市調處扣押物編號D-6-2 08 賴叡勳2888團隊金猴運、小資金猴運契約書   36本 ①新北市調處扣押物編號D-6-3 09 賴駿樺USB隨身碟    1個 ①新北市調處扣押物編號D-7 ②內含有國磐業務APP操作說明、國磐會員APP 　操作說明、後勤管理訓練科製作之「金猴運/ 　小資金猴運借貸服務與適法性」「社會知名 　度」資料、2016、00000000金猴運、小資金 　猴運Q＆A、黃嘉德講授之「國磐資產開發股 　份有限公司（AMC）介紹：穩定獲利之關鍵」 　「本公司所有業務同仁收入順序：⒈地產開 　發⒉銷售（小資）金猴運」資料、李軍德講 　授之「抵押權及本票的效力」資料、黃柏淯 　講授之「服務項目說明」「銷售循環」資料 　、盧玟卉講授之「業務體系制度及獎勵計畫 　說明」資料、廖國棻講授之「國磐介紹銷售 　」資料、歐陽子弘講授之「客戶簽約流程說 　明」資料、馮亮文講授「如何消受小資金猴 　運」資料、總繳100萬型比較表、保險六年小 　額分期型比較表、國磐公司DM、中區辦公室 　業務襄理呂羿賢製作之宣傳單、簽約流程資 　料、107.01.24國磐高雄區會議紀錄、國磐會 　計長黃源興群組發文擷圖、國磐公司會計長 　黃源興製作之林政良106.03當月業務所得明 　細、國磐公司會計長黃源興106.07.03業務單 　位之新登錄文件及客戶資料表公告（含人事 　資料查核表、承攬業務員基本資料、繳交資 　料黏貼表、承攬契約書、客戶資料表）、中 　區TWP團隊夥伴資料、106.06.22中區TWP處經 　理會議記錄、國磐公司展望2017新商機網頁 　宣傳資料、中區開會打卡資料、團隊體系表 　、106.05.16開訓紀錄筆記　 

附表十：107.05.17 國磐公司之高雄市○○區○○○路00號26樓
        之2 扣押物
編號 扣押物品名稱 數  量 備註 01 陳良令、林怡君、林定逸、 嚴偉元、林韋竹等業務資料    5本 ①新北市調處扣押物編號E-1-1 ～E-1-5 02 國磐公司DM    1本 ①新北市調處扣押物編號E-2 03 國磐公司獎金資料    1本 ①新北市調處扣押物編號E-3 04 國磐公司訓練資料    1本 ①新北市調處扣押物編號E-4 05 國磐公司文件資料    1本 ①新北市調處扣押物編號E-5 ②國磐公司2016金猴運、小資金猴運Q＆A、簽 　約流程表、客戶資料表、簽收回條、107.03. 　09調整金猴運Ⅰ之服務內容公告、107.03.13 　國磐總業字00000000之補充說明公告、銷售 　技巧資料 06 叡鼎會議紀錄    1本 ①新北市調處扣押物編號E-6 07 張銘賢、林定逸、陳良令等 筆記本    3本 ①新北市調處扣押物編號E-7-1 ～E-7-3 08 名片   19張 ①新北市調處扣押物編號E-8 09 李建龍、許幼湄、王偉哲、 白昌宗、蘇培雯、宋政儒、 張之薰、林怡君、王宗平等 合約書    9份 ①新北市調處扣押物編號E-9-1 ～E-9-9 10 魏文仁完整合約書    1份 ①新北市調處扣押物編號E-10 11 電腦主機    2台 ①新北市調處扣押物編號E-11-1～E-11-2 ②發還張銘賢1台（E-11-1） 12 車號000-0000號Previa汽車    1輛 ①新北市調處扣押物編號E-12 ②變價後查扣60275元 

附表十一：107.05.17 國磐公司之高雄市○○區○○○路000 號
          7 樓之1 扣押物
編號 扣押物品名稱 數  量 備註 01 行事曆    1份 ①新北市調處扣押物編號G-1 ②國磐公司106.10-12高雄行事曆 02 問卷調查表    1份 ①新北市調處扣押物編號G-2 ②國磐公司儲蓄方案問卷調查表（空白） 03 葉美玲存摺    1本 ①新北市調處扣押物編號G-3 ②阿蓮郵局00000000000000號帳戶 04 許徨舜存摺    2本 ①新北市調處扣押物編號G-4 ②玉山銀行七賢分行0000000000000號、   阿蓮郵局00000000000000號等帳戶 05 陳韋廷投資合約書    1份 ①新北市調處扣押物編號G-5 06 潘欣慧投資合約書    1份 ①新北市調處扣押物編號G-6 07 空白合約書    2份 ①新北市調處扣押物編號G-7-1 ～G-7-2 08 許徨舜個人房屋借款契約書    1份 ①新北市調處扣押物編號G-8 09 投資文件    9份 ①新北市調處扣押物編號G-9-1 ～G-9-9 ②許徨舜之國磐公司業務資料 10 許徨舜筆記本    1本 ①新北市調處扣押物編號G-10 11 課程表    1張 ①新北市調處扣押物編號G-11 12 不動產權利證明書    1份 ①新北市調處扣押物編號G-12 13 札記    2份 ①新北市調處扣押物編號G-13-1～G -13-2 ②許徨舜個人雜記 14 許徨舜IPhone手機 （含0000000000門號SIM 卡）    1支 ①新北市調處扣押物編號G-14 ②已發還 15 投資文宣（含許徨舜名片）    2張 ①新北市調處扣押物編號G-15 ②國磐公司DM 

附表十二：107.05.17 國磐公司之嘉義市○區○○路000 號12樓
          之1 、2 扣押物
編號 扣押物品名稱 數  量 備註 01 國磐公司合約書    1份 ①新北市調處扣押物編號6-1 02 國磐公司合約書A1    1份 ①新北市調處扣押物編號6-2 03 國磐公司合約書B1    1份 ①新北市調處扣押物編號6-3 04 國磐公司合約書C1    1份 ①新北市調處扣押物編號6-4 05 國磐公司文宣資料    7份 ①新北市調處扣押物編號6-5-1 ～6-5-7 06 國磐公司內部訓練資料    2份 ①新北市調處扣押物編號6-6-1 ～6-6-2 07 國磐公司員工行事曆    1本 ①新北市調處扣押物編號6-7 08 國磐公司員工名片    1份 ①新北市調處扣押物編號6-8 09 107 小資金（6000）3月份 合約簽收表    1份 ①新北市調處扣押物編號6-9 10 國磐公司印章    1個 ①新北市調處扣押物編號6-10 11 處經理桌曆    1個 ①新北市調處扣押物編號6-11 12 陳志強工作紀錄    1份 ①新北市調處扣押物編號6-12 13 陳志強公司內部教育筆記    1份 ①新北市調處扣押物編號6-13 14 陳志強人事資料查核表    1份 ①新北市調處扣押物編號6-14 15 陳志強承攬契約書    1份 ①新北市調處扣押物編號6-15 16 陳志強文宣資料    1份 ①新北市調處扣押物編號6-16 17 陳志強晉升考核及獎金制度表    1份 ①新北市調處扣押物編號6-17 18 陳志強筆記本    1本 ①新北市調處扣押物編號6-18 19 陳志強手機    1支 ①新北市調處扣押物編號6-19 ②已發還 20 鉅富公司資料    1份 ①新北市調處扣押物編號6-20 

附表十三：107.05.17 被告秦朝添之新北市○○區○○路000 號
          9 樓扣押物
編號 扣押物品名稱 數  量 備註 01 空白合約書    3本 ①新北市調處扣押物編號H-1-1 ～H-1-3 02 嘉義房地買賣契約書    2本 ①新北市調處扣押物編號H-2-1 ～H-2-2 ②國磐與立碁公司買賣嘉義房地契約，H-2-1係未簽契約 03 專案資料    2本 ①新北市調處扣押物編號H-3-1 ～H-3-2 04 公證書    1本 ①新北市調處扣押物編號H-4 05 估價報告    1本 ①新北市調處扣押物編號H-5 06 權狀影本    1本 ①新北市調處扣押物編號H-6 07 國磐公司陽信銀行存摺    1本 ①新北市調處扣押物編號H-7 ②陽信銀行基隆分行000000000000號帳戶 08 國磐公司土地銀行存摺    1本 ①新北市調處扣押物編號H-8 ②土地銀行南港分行000000000000號帳戶 09 張祺珈郵局存摺    1本 ①新北市調處扣押物編號H-9 ②新店雙城郵局00000000000000號帳戶 10 國磐公司安泰銀行存摺    1本 ①新北市調處扣押物編號H-10 ②安泰銀行板橋分行00000000000000號帳戶 11 國磐公司臺中市第二信用合作社存摺    1本 ①新北市調處扣押物編號H-11 ②臺中二信五權分社00000000000000號帳戶 12 陳品興行照等資料    1本 ①新北市調處扣押物編號H-12 ②含陳品興車號0000-00自小客行照、保險卡   3 張 13 不動產資料    1本 ①新北市調處扣押物編號H-13 14 國磐公司手冊    1本 ①新北市調處扣押物編號H-14 ②國磐公司2018年宣傳日誌本 15 匯款等憑證    2本 ①新北市調處扣押物編號H-15-1～H-15-2 ②銀行交易往來憑證 16 借款資料    2本 ①新北市調處扣押物編號H-16、17 ②H-16：   秦朝添持有之李惠緣107.03.20客戶簽收贖回   本金領據、借貸及代償契約書修改草稿、新   北市○○區○○○○○○○○設○○○○○ &ZZZZ; ○○○○○○○○○○○○設○○○○○○   市○○區○○段000 地號土地等買賣定金收    款憑證影本 ③H-17：   李軍德向秦朝添借款之切結書、借據、本票 17 合約書    2本 ①新北市調處扣押物編號H-18 18 公司資料    4本 ①新北市調處扣押物編號H-19-1～H-19-4 ②H-19-1：   秦朝添持有之邱喬玉教授國磐公司銷售訓練   講義資料、國磐公司公告、與九峰公司土地   買賣契約稿、國磐資產業務APP 流程圖、總   管理後台流程圖 ③H-19-2：   秦朝添持有之國磐公司介紹講義資料、增員   計畫書、張銘賢107.05.02向秦朝添借款100   萬元之借款合約書、吳龍潭106.12.11 簽收   國磐公司支票收據、其他雜記資料 ④H-19-3：   秦朝添持有之國磐公司宣傳、設計筆記草稿   資料、張祺珈、何怡葶104.07.08 借款暨不   動產（含動產）買賣合約書、地方稅捐繳款    書、登記申請書、調查局新北市調處通知劉   覲銘、范釋文之證人通知書翻拍照片 ⑤H-19-4：   秦朝添持有之庭譽不動產估價師聯合事務所   106.11.27 國磐公司委託勘估103淡建字399   號新建大樓不動產估價報告書 19 邱喬玉記事本    1本 ①新北市調處扣押物編號H-20 ②內含國磐公司相關業務資料、記事內容 20 邱喬玉國泰世華銀行存摺    1本 ①新北市調處扣押物編號H-21 ②國泰世華銀行光復分行000000000000號帳戶 21 秦朝添白色三星手機 （含0000000000門號SIM卡）    1支 ①新北市調處扣押物編號H-22 22 秦朝添白色ASUS手機 （含充電線）    1支 ①新北市調處扣押物編號H-23 23 邱喬玉IPhone手機 （含0000000000門號SIM 卡）    1支 ①新北市調處扣押物編號H-24 ②已發還 24 秦朝添金色三星手機 （含0000000000門號SIM卡）    1支 ①新北市調處扣押物編號H-25 25 印章    5個 ①新北市調處扣押物編號H-26 ②內含邱喬玉、呂佳禧、江三力、張祺珈等人    印章 26 邱喬玉隨身碟    1支 ①新北市調處扣押物編號H-27 27 秦朝添隨身碟    1支 ①新北市調處扣押物編號H-28 28 邱喬玉銀色蘋果筆電    1台 ①新北市調處扣押物編號H-29 29 秦朝添黑色LENOVO筆電    1台 ①新北市調處扣押物編號H-30 30 秦朝添黑色LENOVO筆電 （含電源線）    1台 ①新北市調處扣押物編號H-31 31 車號000-0000號福斯咖啡色 汽車    1台 ①新北市調處扣押物編號H-32 ②106年間秦朝添以邱喬玉名義貸款購買使用 ③變價後查扣59637元 32 車號000-0000號TOYOTA ALPHARD 白色汽車    1台 ①新北市調處扣押物編號H-33 ②106年間秦朝添以邱喬玉名義貸款購買使用 ③變價後查扣471343元